【裁判字號】    91,上更(一),256
【裁判日期】    920422
【裁判案由】    銀行法
【裁判全文】
臺灣高等法院刑事判決                        九十一年度上更(一)字第二五六號
    上  訴  人
    即  被  告  甲○○
    選任辯護人  徐原本律師
                陳偉民律師
右上訴人因違反銀行法案件，不服臺灣新竹地方法院八十七年度訴字第一０七號，中
華民國八十八年六月十一日第一審判決（起訴案號：臺灣新竹地方法院檢察署八十六
年度偵字第七六八八號）提起上訴，本院判決如左：
    主  文
原判決關於違反銀行法部分撤銷。
甲○○共同違反非銀行不得辦理國內外匯兌業務之規定，處有期徒刑壹年陸月，併科
罰金新台幣壹佰萬元，罰金如易服勞役，以罰金總額與陸個月之日數比例折算。扣案
如附表七所示之物均沒收。
    事  實
一、甲○○與其妻黃素蓮及妻舅丙○○（黃素蓮及丙○○均已成年，未據起訴）共同
    未經主管機關許可，自民國八十五年七月下旬起，在新竹市○○街一０三號，使
    用丙○○及借用不知情之黃川、彭彩霞、黃裕財、黃三洋等人分別在新竹市第一
    信用合作社南寮分社設立之帳戶，受如附表一至五所示匯款人之委託，由中國大
    陸地區客戶將欲匯至台灣地區之資金交與在中國大陸地區之聯絡人丙○○收受，
    丙○○將台灣地區受款人、銀行名稱、帳號及依一定匯率折合匯款若干新台幣等
    資料傳真予甲○○、黃素蓮，再由甲○○、黃素蓮以墊付方式，依丙○○提供之
    台灣地區受款人、銀行名稱、帳號及依一定匯率折合應匯款若干新台幣等資料，
    將款項匯至台灣地區收款人處。或由台灣地區客戶將所欲匯至中國大陸地區之新
    台幣金額交付甲○○、黃素蓮等人收受，由甲○○、黃素蓮將匯款人、中國大陸
    地區受款人、銀行名稱、帳號及依一定匯率折合匯款若干人民幣等資料傳真予丙
    ○○，再由丙○○以墊付方式，依上開資料將人民幣匯至中國大陸地區收款人處
    。每筆匯款除匯率之差價外，另收取新台幣（下同）一千元之酬勞，實際上經營
    台灣地區與大陸地區間之匯兌業務，匯款總金額達四億一千零六十六萬二千二百
    零九元。嗣經警於八十六年八月十三日中午十二時十分許，在上址當場查獲甲○
    ○、黃素蓮，並扣得甲○○所有用以從事匯兌業務所用之匯率顯示器一台、存款
    簿五本、印章四枚、傳真機一台、筆記本五本暨預備使用之傳真單一疊、名片一
    盒等物品及與本件無關之二十八萬三千元、美金四千八百元。旋於同日十二時二
    十分許，在上址查獲不知情之曾懇朝受託攜帶與本件無關之八十萬元及匯款回執
    聯三張自外返回。
二、案經新竹市警察局移送臺灣新竹地方法院檢察署檢察官偵查起訴。
    理  由
一、訊據上訴人即被告甲○○除否認黃素蓮及丙○○共同參與犯罪等情，餘均坦承不
    諱，惟辯稱：台商欲將事業盈餘送回台灣，即委託伊等依大陸方面的指示直接匯
    入台商指定之帳戶，然則伊之匯款行為均係透過合法之銀行業者為之，本身根本
    未從事匯兌之業務，其僅收取微薄之代辦酬金而已，此正如代書業、記帳業收取
    酬金為他人處理登記、記帳等事務之情形相仿，故根本無違反銀行法之規定；何
    況伊此一行為不但直接幫助台商將盈餘運返台灣，而且間接亦落實政府根留台灣
    之政策目標，於情於理亦無不合云云。經查：
  (一)被告於1.八十六年八月十三日在警訊中供稱：伊等大約從八十四年二月間起開始
    從事經營地下匯兌活動。是在新竹市○○街一０三號住處經營地下匯兌活動。一
    般是由大陸地區與台灣地區相互間之匯款。在大陸地區是由伊的小舅子丙○○在
    福建省福州市某處負責相對之匯兌工作。經過警方資料整理在台灣地區匯款人有
    楊世傑等一百三十五人，由大陸地區匯款至台灣地區之受款人有曾博昌等一百五
    十六人。伊及黃裕財（帳號00000000000）、黃川（帳號00000
    000000000）、彭彩霞（帳號00000000000000）、黃三
    洋（帳號000000000000000）、丙○○（帳號00000000
    000000）等五人在新竹市第一信用合作社南寮分社之帳戶充當匯兌轉帳之
    用。伊等受託匯款所收取之費用，原則上按件計酬每件以一千元，如金額較大者
    ，每件以二至三千元間不等收取手續費用。原則上均以新台幣為匯款當作計算單
    位。伊等與丙○○在大陸地區為據點，由雙方客戶依其需求以電話或傳真相互通
    報，雙方彙整後相互調整匯款。因客戶為了方便起見，所以委託伊等轉匯比較經
    濟方便。台灣地區人民向大陸地區人民購買貨物之貨款，直接由丙○○支付，台
    胞從大陸地區匯款至台灣時，直接由伊等支付給受款人。該匯兌業務是由伊經營
    ，但伊不在時是由伊太太黃素蓮幫忙接洽接聽電話及前往銀行辦理匯兌業務。警
    方搜索時所查獲八十萬元是伊太太黃素蓮委託曾懇朝準備匯款而尚未匯出之款項
    。這些款項是準備匯至大陸地區之款項。警方查扣美金四千八百元是伊的，是做
    為將來伊出國旅遊用的。另一筆二十八萬三千元，是伊買賣漁貨之金額與匯款無
    關。警方查獲五本存摺有黃滿、丙○○、黃雲、黃川、朱淑貞等五本這些存摺都
    是伊等借用人頭做為匯款轉帳之用。查獲之匯率顯示器是伊的，用來看匯率的。
    伊等經營地下匯兌活動，大約近新台幣二億元左右。目前伊等還接受客戶委託繼
    續經營地下匯兌業務（詳見偵卷第四頁反面至第七頁）。2.八十六年八月二十三
    日在偵查中供稱：大部分都是大陸匯資金來台灣，先由台商將匯款交大陸貨主，
    貨主再傳真給伊，匯款金額、帳號及對象，伊再去匯台灣的匯錢到大陸，先由匯
    款人將錢入伊帳戶，伊再傳真大陸連絡人，指示他付錢，傳真匯款手續費伊收一
    千元。八十萬元是匯款人放在伊帳戶準備匯入大陸，其他的錢，是伊私人所有（
    詳見偵卷第一二五頁反面至第一二六頁）。3.八十六年八月二十五日在偵查中供
    稱：是台商在大陸賺的錢無法匯到台灣，大陸的貨主會傳真給伊資料，要伊將錢
    匯給在台灣的廠商，這些帳戶是伊等這邊的商人向大陸買貨時，由伊負責將錢匯
    給大陸的貨主。伊不在時，有時伊太太黃素蓮會聽一下電話，查獲當天是伊叫黃
    素蓮去匯，她沒空，才叫曾懇朝去匯的（詳見偵卷第一四０頁反面至第一四一頁
    反面）。4.八十六年九月五日在偵查中稱：有借黃川、黃三洋、黃裕財、彭彩霞
    的帳戶，但朱淑貞伊不認識，黃雲偶而有一、二次。林碧鳳、丙○○在大陸開二
    個帳戶是他們借給在大陸的魚商，因他們在那邊可以抵稅（詳見偵卷第一九六、
    一九七頁）。5.八十七年五月七日在原審稱：台商在大陸投資賺的錢全都是人民
    幣，無法直接匯帶回台灣，台商就想個辦法，把人民幣向大陸魚販買魚貨，如魚
    貨三十萬元，大陸魚販再透過台灣過去的魚船，把三十萬元的魚貨賣給台灣魚船
    ，而台灣魚船是不帶錢過去而由台灣魚船船主支付這筆三十萬元之後，大陸魚販
    就會把這魚船價值三十萬元及台商所指定之帳號及這魚船何時入港，以及當日魚
    產價格行情都會先傳真給伊，大陸魚販會指示台灣魚船回來台灣後把錢交給伊，
    依帳號伊再幫他匯入指定之公司或工廠，每轉一筆一千元（詳見原審卷第廿五頁
    ）。6.八十七年六月二十三日在原審中稱：他們八人有同意伊用他們帳戶，是向
    他們借帳戶，朱淑貞不認識。（法官問：如何取得朱淑貞同意？）被告默語（詳
    見原審卷第四十九頁）。
  (二)黃素蓮即被告之妻於1.八十六年八月十三日在警訊中稱：伊今（十二）日十時許
    叫曾懇朝幫伊匯款給陳光武一百五十萬元及曾秀英五十八萬零四百元及力川企業
    有限公司一十三萬六千元受款人陳文溪總共二百二十一萬六千四百元，另外向伊
    弟弟丙○○的朋友收現金八十萬元，於十二時二十分許拿到伊住處時，警方正在
    搜索。伊和陳光武、曾秀英、陳又溪並無任何業務上的往來，是大陸地區魚商綽
    號小胖、馬丁、金品託伊將魚款匯給他們，現金八十萬元是準備付給船公司的，
    跟他們完全不認識。少部分都是魚款，大部分都是客戶委託之匯款，匯款人之資
    料經警方整理後，有楊世傑等一百三十五人，受款人有曾博昌等一百五十六人。
    伊等從八十四年二月間從事到目前為止，先後匯兌的款項共計約二億元。平時由
    伊先生甲○○接洽，但有時由伊來接洽，銀行往來匯兌事項經常由伊辦理。伊等
    受託辦理匯款時按件計酬，每件一千元，金額較大時，二千三千元不等。伊等是
    和在大陸之丙○○以電話或傳真機互傳受付人和匯款人名稱、銀行名稱、帳號及
    金額，依約轉匯給客戶或收受匯款人。伊等依匯入匯出款項彙整後，再與丙○○
    做帳務調整（詳見偵卷第十二至十五頁反面）。2.八十六年九月五日偵查中稱：
    伊不認識唐根德，伊要與他對質（詳見偵卷第一九六頁反面）。3.八十七年六月
    九日於原審中稱：與甲○○有住在一起，沒有離婚（詳見原審卷第卅七頁正反面
    ）。
  (三)證人黃裕財於八十六年八月十三日在警訊中稱：是伊姐姐黃素蓮拿伊的銀行帳簿
    去做匯款及轉帳工作（詳見偵卷第廿三頁）。
  (四)證人曾懇朝於八十六年八月十三日在警訊中稱：因今（十三日）日上午十時左右
    ，黃素蓮打電話到車行找伊，叫伊去他家，到他家後他交給伊幾張匯款單及現金
    二百二十一萬六千四百元，叫伊代她去新竹市第三信用合作社光華分社匯款及領
    款八十萬元（詳見偵卷第廿四頁反面至第廿五頁）。
  (五)證人曾博昌於八十六年七月三十一日在警訊中稱：伊是因為伊個人在彰化銀行樹
    林分行開立之帳號00000000000000及山立針織有限公司開立之帳
    號00000000000000有多筆黃裕財、黃三洋、楊世傑等匯入款項於
    伊本人帳戶內。伊都不認識這些人，伊確認所匯入之金額全都是出口貨物之貨款
    （詳見偵卷第六九頁反面至第七十頁）。
  (六)證人蕭素珠於八十六年八月七日在警訊中稱：汎美國際貿易公司負責人張耀隆是
    伊先生，公司地址台北市大同區○○○路○段一五三巷十二號四樓，平時公司會
    計及內部事務都由伊負責。警方提示之部分彰化銀行大同分行帳單，都是匯入汎
    美國際貿易公司支票帳戶帳號是00000000000000內，匯款人黃裕
    財及彭彩霞伊都不認識，但是款項是大陸地區客戶應付之貨款。八十五年十月三
    十日由新竹第一信用合作社南寮分社匯入九十一萬元及八十五年十一月九日由新
    竹一信南寮分社匯入三十萬元，匯款人黃裕財及八十五年十二月九日由新竹一信
    南寮分社匯入之一百四十萬元，匯款人黃裕財，均匯入汎美國際貿易公司彰化銀
    行大同分行帳號00000000000000內。匯款人不認識，因為是公司
    出口貨物之貨款，經由與客戶連絡後，再向銀行確認貨款是否完成匯入手續。伊
    等公司與香港港聯公司及建泰公司自八十五年四月間開始做布料出口生意，因大
    陸資金比較難匯出，大約在八十五年十月間才以對方直接匯入新台幣方式付貨款
    ，至於由大陸地區如何轉匯伊不瞭解。一般來說出口貨物時對方（客戶）開國外
    銀行信用狀給伊，俟一切單據齊全後，即可向國內銀行押匯取得貨款，但伊等是
    以ＤＴ方式收款，就是先將貨物辦理出口給對方（客戶），俟對方收到貨物時，
    才將貨款匯給伊等（詳見偵卷第七三至七五頁）。
  (七)證人唐根德於1.八十六年八月八日在警訊中稱：這本帳戶確實是在台北市第一信
    用合作社昆明分社開立的，帳簿內有八十五年十二月四日黃裕財匯二百七十四萬
    六千元及八十五年十二月二十三日黃裕財匯入一百一十萬零八百元及八十六年二
    月十四日丙○○匯入一百萬元，另八十六年一月二十三日黃小姐（黃秋香）匯入
    三十萬元，以上金額確實有入本人帳戶內伊和黃秋香認識，有時候會向伊買一萬
    至二萬不等之美金，少數買金飾，也有些款項是借伊戶頭存入，因她住新竹有時
    攜帶現金不便，等台北後再轉交給她，有時候代轉給她台北朋友（詳見偵卷第七
    七頁反面至第七八頁）。2.八十六年九月一日在偵查中稱：都是黃素蓮向伊買美
    金。有三、五萬元左右，每次一萬多美金，買了三次。買黃金比較多，每次買一
    公斤多，確定次數忘了，大概每月一次，時間有五、六個月（詳見偵卷第一八二
    頁）。
  (八)證人王秀蓉於八十六年八月九日在警訊中稱：八十五年十二月二十日是黃裕財匯
    入一百六十三萬二千元，及八十六年一月二十二日是彭彩霞匯入一百六十三萬七
    千七百元，以上款項是支付出口原料之貨款金。伊雅進公司主要是辦理烤漆原料
    出口業務，出口貨主要是金匙公司（詳見偵卷第八一頁反面）。
  (九)證人彭彩霞於八十六年九月五日在偵查中稱：在甲○○、黃素蓮處查到的存款簿
    ，是伊去一信開戶的，是借給他用的，伊等是親戚（詳見偵卷第一九三頁）。
  (十)證人黃川於八十六年九月五日在偵查中稱：甲○○是伊女婿，這二個帳戶（一信
    及三信）是伊去開的，伊自己亦有使用這個帳戶，順便借他使用（詳見偵卷第一
    九三頁反面）。
  (十一)證人林碧鳳於八十六年九月五日在偵查中稱：伊不清楚，是甲○○派他（丙○○
    ）過去做漁貨生意的（詳見偵卷第一九五頁）。
  (十二)證人朱淑貞於八十七年七月二十一日在原審稱：與被告朋友關係，十幾年前就認
    識了，以前在竹市東門市場伊等做生意就認識了，算是很熟的朋友，伊有同意借
    他使用帳戶（詳見原審卷第五八頁）。
  (十三)證人即承辦員警康壽村於八十七年八月十八日在原審稱：八十六年八月十三日配
    合刑事警局偵六隊持搜索票至他家搜索有搜到匯率顯示器、帳簿、台幣二十多萬
    、美金四千八百多元等物品。南寮街一０三號是單純住家（詳見原審卷第六九頁
    ）。
  (十四)證人即承辦員警徐岳於八十八年二月九日在原審稱：匯款、轉帳資料，向銀行
    調取這帳戶資料而查出來的。沒有追查匯款、轉帳人，查獲時被告承認匯兌事實
    ，伊等就直接移送檢方偵辦。筆錄及錄音帶都有，當時大陸方面他弟弟丙○○。
    附表是伊等做的（詳見原審卷第八七頁）。
  (十五)證人丙○○於八十八年五月十八日在原審稱：伊不清楚被告有受人委託匯錢至大
    陸，而且從大陸匯錢回來。八十五年至八十六年有入出境大陸，去大陸談養殖魚
    生意，與被告無生意往來。伊錢是從台灣帶台幣過去，用台幣在當地換人民幣使
    用（詳見原審卷第一一五頁）。
  (十六)匯款委託書影本十二紙在卷（詳見偵卷第卅九至四三頁、第四八至五二頁、第七
    六頁）。
  (十七)警方於八十六年八月十三日在新竹市○○街一０三號內查扣八十萬元；二十
    八萬三千元；美金四千八百元；存摺簿五本；筆記本五本；傳真機一台
    ；印鑑章十六枚（已發還十二枚）；名片一盒；傳真單據一疊；匯率顯
    示器一台，此有搜索扣押證明筆錄一紙在卷（詳見偵卷第卅一頁）；另有扣押物
    品清單年度保管字第一九四一號一份在卷（詳見偵卷第一三０至一三一頁）。
    並有扣案之匯款資料乙箱，此有扣押物品清單年度保管字第一二四五號一紙在
    卷（詳見原審卷第一０九頁）。
  (十八)新竹市第三信用合作社函覆，檢送黃雲（帳號0000000000000）、
    黃川（帳號0000000000000）、朱淑貞（帳號000000000
    0000）之開戶資料及資金往來明細，此有八十六年八月二十三日，（八六）
    新三合總字第三一００七四號函一份在卷（詳見偵卷第一五二至一七一頁）。
  (十九)新竹市第十信用合作社函覆，檢送黃滿（帳號00000000000000）
    之開戶資料及資金往來明細，此有八十六年八月二十八日，新十合字第一七０
    九號函一份在卷（詳見偵卷第二０七至二一九頁）。
  (二十)新竹市第一信用合作社函覆，檢送黃裕財、黃川、彭彩霞、黃三洋及丙○○等五
    名之開戶資料及往來明細，此有八十六年十月二十七日，新一信社總字第五０四
    號函一份（詳見偵卷外放資料）。
  內政部警政署入出境管理局函覆，檢送丙○○之入出境紀錄一份，此有八十六年
    九月三日，境信昌字第八四一二六一號函一紙在卷（詳見偵卷第二０五頁）；
    再內政部警政署入出境管理局另函覆，檢送丙○○之出入境紀錄資料一份，此有
    八十八年五月三日，（八八）境信昌字第二五一四六號函一份在卷（詳見原審卷
    第一０六頁）。
  綜上：被告供承確有經營在台灣地區及大陸地區間替不特定客戶寄款領款之行為
    ，並經證人黃裕財、曾懇朝、蕭素珠、王秀蓉、曾博昌、朱淑貞、彭彩霞、黃川
    、林碧鳳、康壽村、徐岳等證述在卷及且有右開資料附卷可佐，足徵被告確有
    為事實欄所載之行為。被告雖辯稱：其匯款行為均係透過合法之銀行業者為之，
    本身根本未從事匯兌之業務，其僅收取微薄之代辦酬金，此正如代書業、記帳業
    收取酬金之行為，其並無違反銀行法之行為云云。然所謂「匯兌」，係指寄款、
    領款之一種方式，由某地付款，而於指定之地點領款而言，而所謂「國內外匯兌
    」，係指銀行利用與國內異地或國際間同業相互劃撥款項之方式，如電匯、信匯
    、票匯等，以便利顧客國內異地或國際間交付款項之行為，以代替現金輸送，了
    結國際間財政上、金融上及商務上所發生之債權債務，收取匯費，並可得無息資
    金運用的一種銀行業務而言。被告與其妻黃素蓮在台灣地區收取客戶欲匯至中國
    大陸之款項後，指示在中國大陸之丙○○依依台灣地區客戶所提供之資料墊付款
    項給在中國大陸地區之收款人；丙○○則在中國大陸地區收取客戶欲匯至台灣地
    區之款項後，再請在台灣地區之被告及黃素蓮依中國大陸客戶所提供之資料墊付
    款項給在台灣地區之收款人，而被告與丙○○彼此間自得將所收取之款項與所匯
    出之款項沖銷。是被告實已辦理台灣地區及中國大陸地區間之匯兌業務，且其並
    非透過銀行為之。是被告辯稱係透過合法銀行匯兌云云，顯與事實不符。至被告
    辯稱：其將在大陸地區之台商欲匯回台灣之資金，透過在大陸地區之妻舅丙○○
    聯繫大陸之漁商購買等值之漁貨，並透過台灣漁船將漁貨運回台灣出售，嗣將出
    售漁貨所得之金錢，依照在大陸地區之妻舅丙○○之指示，將前開金錢匯入指定
    之帳戶云云，顯係飾卸之詞。蓋被告暨未能舉出台灣漁船之船名，而被告所供之
    船長乙○○經本院傳喚無著，此外卷內亦無任何證據資料足資證明本件在中國大
    陸之資金要匯回台灣時是透過在中國大陸購買漁貨運回台灣銷售之方式為之。又
    被告雖供稱自八十四年二月間開始為本件行為，惟依共犯丙○○之出入境資料顯
    示其係八十五年七月十八日始出境，並參酌附表一至五之匯款時間亦係在八十五
    年七月十八日丙○○出境之後，準此足徵本件犯行最早之時間應係在八十五年七
    月下旬即丙○○出境之後。另被告就其妻黃素蓮及妻舅丙○○是否知情並參與部
    分於原審及本院翻異前詞稱，其等二人並未參與其中云云。惟被告之妻黃素蓮於
    警訊中供承對自己參與右揭匯兌業務已供認在卷，復參諸本件係從事台灣地區與
    中國大陸地區之匯兌業務，衡情若丙○○未至大陸地區負責配合，勢必無法完成
    該項轉帳匯兌業務，足認黃素蓮與丙○○均知情並參與前開犯行。是黃素蓮嗣於
    原審翻異前詞，丙○○否認犯罪，均係卸責飾詞。至被告於本院前審理堅稱伊從
    事上開業務，除匯率之差價外，僅收取一千元之酬勞，是黃素蓮雖於警訊時供稱
    如金額較大時，每筆收取二千元至三千元不等云云，但乏確據證明，是此部分之
    供詞應以被告所供每筆收取一千元之酬勞為可採。本件事證明確，被告犯行堪以
    認定，自應依法論科。
二、按在台灣地區收受客戶交付新臺幣，而在大陸地區依某設定匯率將等值人民幣交
    付客戶指定受款人之行為，或在大陸地區收受客戶交付人民幣，而在台灣地區依
    某設定匯率將等值人民幣付客戶指定受款人之行為，均屬銀行法第二十九條之「
    辦理國內外匯兌業務」。核被告所為，係違反銀行法第二十九條第一項之規定，
    應依同法第一百二十五條第一項之規定處斷。被告犯後銀行法第一百二十五條於
    八十九年十一日修正公布，比較新舊法，以舊法之規定刑度較輕，自應依刑法第
    二條第一項但書之規定適用舊法之規定論處。被告與成年之黃素蓮、丙○○間互
    有犯意之聯絡及行為之分擔，均為共同正犯。被告從事國內外匯兌業務行為，性
    質上為繼續犯，屬於包括之一罪，非為連續犯。又如後之附表所載起訴書及原審
    判決漏未列入之部分，因與已起訴之部分屬包括一罪之關係，是起訴書及原審判
    決漏未列入之部分，自為起訴效力所及，本院自得一併審理，併此敘明。
三、原審據以論科，固非無見。惟原審判決就共犯黃素蓮及丙○○是否已成年，未
    予說明；被告辦理匯款業務之資金流向、金額等資料並未詳予說明外，與銀行
    提供之資金往來明細等匯款資料亦有出入；認定被告經營上開業務，除匯率之
    差價外，每筆收取一千元之酬勞，如金額較大時，每筆收取二千元至三千元不等
    ，要與事實不符。被告上訴意旨，否認犯罪，雖無理由，但原審判決既有上開可
    議之處，自無可維持，應由本院就被告違反銀行法部分撤銷改判。爰審酌被告犯
    罪之動機、目的、手段以及圖牟私利，經營國內外匯兌業務，嚴重影響國家金融
    秩序等一切情狀，量處如主文第二項所示之刑，並就罰金部分諭知易服勞役之折
    算標準。起訴書及原審判決所列如附表六所示之匯款者及轉帳者，經查並無渠等
    之匯款單據，是此部分自不列入，併此敘明。扣案如附表七所示之匯率顯示器一
    台、存款簿五本、印章四枚、傳真機一台及筆記本五本，被告自承為其所有，且
    係供犯罪所用之物，另傳真單一疊及名片一盒，被告亦自承為所有，且係供犯罪
    預備之物，併依刑法第三十八條第一項第二款規定宣告沒收。至另扣案之匯款回
    執聯三張、一百零八萬三千元及美金四千八百元，其中匯款回執聯三張及八十萬
    元部分，被告供稱係黃素蓮委託曾懇朝擬匯至大陸地區之款項，但非經營匯兌業
    務之用，其餘二十八萬三千元係伊買賣漁貨的金額，另美金四千八百元係作為將
    來出國旅遊之用等語（見偵查卷第六頁），且乏積極證據證明係被告因犯罪所得
    或供犯罪所用之物，自屬無從諭知沒收。
據上論斷，應依刑事訴訟法第三百六十九條第一項前段、第三百六十四條、第二百九
十九條第一項前段、修正前銀行法第一百二十五條第一項、第二十九條第一項，刑法
第十一條前段、第二條第一項但書、第二十八條、第四十二條第二項、第三十八條第
一項第二款、罰金罰鍰提高標準條例第二條、現行法規所定貨幣單位折算新臺幣條例
第二條，判決如主文。
本案經檢察官彭坤業到庭執行職務。
中    華    民    國    九十二    年        四      月        二十二    日
                              臺灣高等法院刑事第二十四庭
                                  審判長法  官  陳  貽  男
                                        法  官  李  世  貴
                                        法  官  陳  憲  裕
右正本證明與原本無異。
如不服本判決應於收受送達後十日內向本院提出上訴書狀，其未敘述上訴之理由者並
得於提起上訴後十日內向本院補提理由書（均須按他造當事人之人數附繕本）。
                                        書記官  劉  育  妃
中    華    民    國      九十二  年       四       月       二十二     日
附錄：本判決論罪科刑法條全文
修正前銀行法第一百二十五條第一項：
違反第二十九條第一項規定者，處三年以上十年以下有期徒刑，得併科新臺幣一億元
以下罰金。
附表一:
黃三洋（帳號：00000000000000，新竹市第一信用合作社）
┌───┬───┬─────┬──────┬────────┬─────┐
│編號  │日  期│匯  款  者│  轉  帳  者│  金      額    │備    註  │
├───┼───┼─────┼──────┼────────┼─────┤
│一    │12.│          │鄭國仁      │一百七十八萬二千│          │
│      │      │          │            │五百元          │          │
├───┼───┼─────┼──────┼────────┼─────┤
│二    │1.9.│          │李嘉園      │二十七萬九千五百│          │
│      │      │          │            │元              │          │
├───┼───┼─────┼──────┼────────┼─────┤
│三    │1.15.│          │李嘉園      │三百萬元        │          │
├───┼───┼─────┼──────┼────────┼─────┤
│四    │1.13.│          │黃振國      │二百四十六萬四千│          │
│      │      │          │            │六百元          │          │
├───┼───┼─────┼──────┼────────┼─────┤
│五    │1.16.│          │黃振國      │三十六萬二千六百│          │
│      │      │          │            │元              │          │
├───┼───┼─────┼──────┼────────┼─────┤
│六    │1.18.│          │黃振國      │五百七十四萬九千│          │
│      │      │          │            │元              │          │
├───┼───┼─────┼──────┼────────┼─────┤
│七    │1.20.│          │黃振國      │三百二十六萬一千│          │
│      │      │          │            │一百十五元      │          │
├───┼───┼─────┼──────┼────────┼─────┤
│八    │2.4.│          │鄭金池      │九十八萬六千二百│起訴書及原│  ││
│      │      │          │            │元              │審漏未列入│
├───┼───┼─────┼──────┼────────┼─────┤
│九    │2.17.│          │鄭金池      │一百一十萬八百七│起訴書及原│
│      │      │          │            │十九元          │審漏未列入│  │
├───┼───┼─────┼──────┼────────┼─────┤
│十    │2.20.│          │揮振土木    │三十七萬九千八百│起訴書及原│
│      │      │          │            │元              │審漏未列入│  │
├───┼───┼─────┼──────┼────────┼─────┤
│十一  │2.│          │揮振土木    │四十二萬三千一百│起訴書及原│
│      │      │          │            │五十元          │審漏未列入│  │
├───┼───┼─────┼──────┼────────┼─────┤
│十二  │1.│          │陳仲信      │二萬二千四百五十│          │
│      │      │          │            │元              │          │
├───┼───┼─────┼──────┼────────┼─────┤
│十三  │4.10.│          │鼎力金屬工業│二十二萬六千元  │起訴書及原│
│      │      │          │股份有限公司│                │審漏未列入│
├───┼───┼─────┼──────┼────────┼─────┤
│十四  │4.│          │林如盛      │三十一萬一千三百│起訴書及原│
│      │      │          │            │元              │審漏未列入│
├───┼───┼─────┼──────┼────────┼─────┤
│十五  │4.17.│          │陳鳴堅      │三十五萬四千二百│起訴書及原│
│      │      │          │            │元              │審漏未列入│
├───┼───┼─────┼──────┼────────┼─────┤
│十六  │4.│劉淑慧    │            │三十萬元        │起訴書及原│
│      │      │          │            │                │審漏未列入│
├───┼───┼─────┼──────┼────────┼─────┤
│十七  │4.18.│          │芳俊國際有限│三十二萬三千元  │起訴書及原│
│      │      │          │公司        │                │審漏未列入│
├───┼───┼─────┼──────┼────────┼─────┤
│十八  │4.│          │溫英銘      │五萬三千六百六十│起訴書及原│
│      │      │          │            │元              │審漏未列入│
├───┼───┼─────┼──────┼────────┼─────┤
│十九  │4.│林添財    │            │三萬三千五百元  │起訴書及原│
│      │      │          │            │                │審漏未列入│
├───┼───┼─────┼──────┼────────┼─────┤
│二０  │3.│          │佑穎股份有限│四十八萬七千元  │          │
│      │      │          │公司        │                │          │
├───┼───┼─────┼──────┼────────┼─────┤
│二一  │3.│          │曾煥琴      │四萬六千五百元  │          │
├───┼───┼─────┼──────┼────────┼─────┤
│二二  │4.│          │楊揚        │四十八萬九千九百│          │
│      │      │          │            │元              │          │
├───┼───┼─────┼──────┼────────┼─────┤
│二三  │4.17.│          │高牡丹      │三十二萬六千元  │起訴書及原│
│      │      │          │            │                │審漏未列入│
├───┼───┼─────┼──────┼────────┼─────┤
│二四  │5.│          │潘永欽      │三十九萬八千元  │          │
├───┼───┼─────┼──────┼────────┼─────┤
│二五  │5.│          │林銘玉      │三十二萬四千元  │起訴書及原│
│      │      │          │            │                │審漏未列入│
├───┼───┼─────┼──────┼────────┼─────┤
│二六  │5.│          │黃呂秀鳳    │十萬元          │起訴書及原│
│      │      │          │            │                │審漏未列入│
├───┼───┼─────┼──────┼────────┼─────┤
│二七  │5.│陳寶賢    │            │三十萬元        │起訴書及原│
│      │      │          │            │                │審漏未列入│
├───┼───┼─────┼──────┼────────┼─────┤
│二八  │5.14.│          │月生工業有限│五十四萬四千元  │起訴書及原│
│      │      │          │公司        │                │審漏未列入│
├───┼───┼─────┼──────┼────────┼─────┤
│二九  │5.14.│          │宋亞明      │三十一萬五千八百│起訴書及原│
│      │      │          │            │六十四元        │審漏未列入│
├───┼───┼─────┼──────┼────────┼─────┤
│三０  │1.18.│          │黃振國      │一日七十四萬九千│          │
│      │      │          │            │元              │          │
├───┼───┼─────┼──────┼────────┼─────┤
│三一  │6.6.│富億興    │            │一萬元          │起訴書及原│
│      │      │          │            │                │審漏未列入│
├───┼───┼─────┼──────┼────────┼─────┤
│三二  │6.13.│蔡慶昭    │            │七萬元          │起訴書及原│
│      │      │          │            │                │審漏未列入│
├───┼───┼─────┼──────┼────────┼─────┤
│三三  │6.4.│何清華    │            │十萬元          │起訴書及原│
│      │      │          │            │                │審漏未列入│
├───┼───┼─────┼──────┼────────┼─────┤
│三四  │4.7.│          │陳仲信      │五十萬元        │          │
├───┼───┼─────┼──────┼────────┼─────┤
│三五  │6.│蔡慶昭    │            │三十萬元        │起訴書及原│
│      │      │          │            │                │審漏未列入│
├───┼───┼─────┼──────┼────────┼─────┤
│三六  │6.20.│蔡丁全    │            │二十萬元        │起訴書及原│
│      │      │          │            │                │審漏未列入│
├───┼───┼─────┼──────┼────────┼─────┤
│三七  │5.14.│          │世界高爾夫中│七十三萬六千元  │起訴書及原│
│      │      │          │心股份有限公│                │審漏未列入│
│      │      │          │司          │                │          │
├───┼───┼─────┼──────┼────────┼─────┤
│三八  │5.17.│          │佑穎股份有限│五十萬元        │          │
│      │      │          │公司        │                │          │
├───┼───┼─────┼──────┼────────┼─────┤
│三九  │4.7.│          │林文琪      │四萬九千三百四十│起訴書及原│
│      │      │          │            │二元            │審漏未列入│
├───┼───┼─────┼──────┼────────┼─────┤
│四０  │2.4.│李淑雲    │            │三十萬元        │起訴書及原│
│      │      │          │            │                │審漏未列入
├───┼───┼─────┼──────┼────────┼─────┤
│四一  │5.│仲發食品有│            │三十萬元        │起訴書及原│
│      │      │限公司    │            │                │審漏未列入│
├───┼───┼─────┼──────┼────────┼─────┤
│四二  │3.│          │陳茂堅      │五萬三千六百一十│          │
│      │      │          │            │元              │          │
├───┼───┼─────┼──────┼────────┼─────┤
│四三  │6.│林福財    │            │三萬元          │起訴書及原│
│      │      │          │            │                │審漏未列入│
├───┼───┼─────┼──────┼────────┼─────┤
│四四  │6.│林瑞興    │            │十四萬一千元    │起訴書及原│
│      │      │          │            │                │審漏未列入│
├───┼───┼─────┼──────┼────────┼─────┤
│四五  │6.18.│林添財    │            │三萬四千五百元  │起訴書及原│
│      │      │          │            │                │審漏未列入│
├───┼───┼─────┼──────┼────────┼─────┤
│四六  │1.│蘇李秀娥  │            │一百五十萬元    │          │
├───┼───┼─────┼──────┼────────┼─────┤
│四七  │4.│陳合親    │            │七十五萬元      │          │
├───┼───┼─────┼──────┼────────┼─────┤
│四八  │1.│連美智    │            │八十萬元        │          │
├───┼───┼─────┼──────┼────────┼─────┤
│四九  │12.7.│李長華    │            │五十萬元        │          │
├───┼───┼─────┼──────┼────────┼─────┤
│五０  │12.5.│李長華    │            │二百萬元        │          │
├───┼───┼─────┼──────┼────────┼─────┤
│五一  │1.9.│葉雯雯    │            │一百三十七萬九千│          │
│      │      │          │            │元              │          │
├───┼───┼─────┼──────┼────────┼─────┤
│五二  │1.14.│戴鳳珠    │            │三百萬元        │          │
├───┼───┼─────┼──────┼────────┼─────┤
│五三  │1.14.│溫秀梅    │            │二百萬元        │          │
├───┼───┼─────┼──────┼────────┼─────┤
│五四  │1.15.│陳建中    │            │五十萬元        │          │
├───┼───┼─────┼──────┼────────┼─────┤
│五五  │1.15.│葉進川    │            │一百七十二萬九千│          │
│      │      │          │            │九百三十三元    │          │
├───┼───┼─────┼──────┼────────┼─────┤
│五六  │1.│蕭麗珠    │            │一百萬元        │          │
├───┼───┼─────┼──────┼────────┼─────┤
│五七  │1.│雙春國際企│            │一百萬元        │起訴書及原│
│      │      │業有限公司│            │                │審漏未列入│
├───┼───┼─────┼──────┼────────┼─────┤
│五八  │1.│蘇李秀娥  │            │一百十七萬元    │          │
├───┼───┼─────┼──────┼────────┼─────┤
│五九  │2.3.│黃瑛芳    │            │九十九萬元      │          │
├───┼───┼─────┼──────┼────────┼─────┤
│六０  │2.3.│蘇李秀娥  │            │五十萬元        │          │
├───┼───┼─────┼──────┼────────┼─────┤
│六一  │2.20.│陳志明    │            │三百五十萬元    │          │
├───┼───┼─────┼──────┼────────┼─────┤
│六二  │2.4.│黃瑛芳    │            │六十五萬元      │          │
├───┼───┼─────┼──────┼────────┼─────┤
│六三  │2.4.│陳志明    │            │一百二十萬元    │          │
├───┼───┼─────┼──────┼────────┼─────┤
│六四  │2.4.│連美智    │            │七十二萬元      │          │
├───┼───┼─────┼──────┼────────┼─────┤
│六五  │2.│琮正麗斯股│            │一百五十萬元    │起訴書及原│
│      │      │份有限公司│            │                │審漏未列入│
├───┼───┼─────┼──────┼────────┼─────┤
│六六  │2.│蘇李秀娥  │            │七十萬元        │          │
├───┼───┼─────┼──────┼────────┼─────┤
│六七  │4.│潘來旺    │            │二百萬元        │          │
├───┼───┼─────┼──────┼────────┼─────┤
│六八  │5.│楊世傑    │            │一百萬元        │          │
├───┼───┼─────┼──────┼────────┼─────┤
│六九  │4.3.│          │高牡丹      │三十九萬二千五百│起訴書及原│
│      │      │          │            │元              │審漏未列入│
├───┼───┼─────┼──────┼────────┼─────┤
│七０  │4.3.│          │陳興穗      │二十五萬元      │          │
├───┼───┼─────┼──────┼────────┼─────┤
│七一  │4.│          │楊揚        │一百十四萬三千八│          │
│      │      │          │            │百元            │          │
├───┼───┼─────┼──────┼────────┼─────┤
│七二  │5.│          │張訓進      │七十萬元        │          │
├───┼───┼─────┼──────┼────────┼─────┤
│七三  │5.│          │溫英銘      │三十二萬七千八百│起訴書及原│
│      │      │          │            │六十九元        │審漏未列入│
├───┼───┼─────┼──────┼────────┼─────┤
│七四  │4.9.│          │溫英銘      │九十七萬七千一百│起訴書及原│
│      │      │          │            │九十八元        │審漏未列入│
├───┼───┼─────┼──────┼────────┼─────┤
│七五  │5.2.│          │陳世昌      │十萬零五千九百元│          │
├───┼───┼─────┼──────┼────────┼─────┤
│七六  │4.│          │黃秀純      │七十萬元        │          │
├───┼───┼─────┼──────┼────────┼─────┤
│七七  │4.9.│          │台灣景邦實業│一百三十萬元    │起訴書及原│
│      │      │          │有限公司    │                │審漏未列入│
├───┼───┼─────┼──────┼────────┼─────┤
│七八  │1.15.│          │潘永欽      │九十六萬三千元  │          │
├───┼───┼─────┼──────┼────────┼─────┤
│七九  │4.│          │陳世昌      │一百三十六萬零二│          │
│      │      │          │            │百八十五元      │          │
├───┼───┼─────┼──────┼────────┼─────┤
│八０  │5.19.│          │陳世昌      │一百三十萬元    │          │
├───┼───┼─────┼──────┼────────┼─────┤
│八一  │4.│          │台玲企業有限│九十六萬九千元  │起訴書及原│
│      │      │          │公司        │                │審漏未列入│
├───┼───┼─────┼──────┼────────┼─────┤
│八二  │4.14.│          │楊揚        │八十一萬六千二百│          │
│      │      │          │            │五十元          │          │
├───┼───┼─────┼──────┼────────┼─────┤
│八三  │4.14.│          │林文贊      │六十四萬六千元  │          │
├───┼───┼─────┼──────┼────────┼─────┤
│八四  │4.16.│          │鍾謹鴻      │二百萬元        │          │
├───┼───┼─────┼──────┼────────┼─────┤
│八五  │6.4.│          │力根實業股份│八十五萬元      │起訴書及原│
│      │      │          │有限公司    │                │審漏未列入│
├───┼───┼─────┼──────┼────────┼─────┤
│八六  │5.│          │公理福有限公│一百四十五萬三千│          │
│      │      │          │司          │五百元          │          │
├───┼───┼─────┼──────┼────────┼─────┤
│八七  │5.5.│          │蔡翠瑛      │五十萬元        │          │
├───┼───┼─────┼──────┼────────┼─────┤
│八八  │2.14.│          │陳遠文      │三百萬元        │          │
├───┼───┼─────┼──────┼────────┼─────┤
│八九  │5.3.│          │陳興穗      │一百十一萬元    │          │
├───┼───┼─────┼──────┼────────┼─────┤
│九０  │5.3.│          │忠機機械股份│七十六萬八千元  │          │
│      │      │          │有限公司    │                │          │
├───┼───┼─────┼──────┼────────┼─────┤
│九一  │3.│          │羅普斯金股份│六十三萬六千元  │起訴書及原│
│      │      │          │有限公司    │                │審漏未列入│
├───┼───┼─────┼──────┼────────┼─────┤
│九二  │6.5.│          │關秀萍      │八十四萬七千元  │起訴書及原│
│      │      │          │            │                │審漏未列入│
├───┼───┼─────┼──────┼────────┼─────┤
│九三  │4.11.│          │陳成斌      │九十萬元        │          │
├───┼───┼─────┼──────┼────────┼─────┤
│九四  │2.│          │夏清德      │二百萬元        │          │
├───┼───┼─────┼──────┼────────┼─────┤
│九五  │4.15.│          │楊揚        │一百十七萬五千七│          │
│      │      │          │            │百六十元        │          │
├───┼───┼─────┼──────┼────────┼─────┤
│九六  │1.9.│          │林映輝      │一百三十七萬七千│          │
│      │      │          │            │八百元          │          │
├───┼───┼─────┼──────┼────────┼─────┤
│九七  │3.18.│          │你歌影音商行│十六萬一千元    │          │
├───┼───┼─────┼──────┼────────┼─────┤
│九八  │1.15.│          │你歌影音商行│三十二萬元      │          │
├───┼───┼─────┼──────┼────────┼─────┤
│九九  │5.5.│          │你歌影音商行│三十二萬二千元  │          │
├───┼───┼─────┼──────┼────────┼─────┤
│一００│4.17.│          │曾國安      │七十萬六千四百元│          │
├───┼───┼─────┼──────┼────────┼─────┤
│一０二│4.8.│          │曾博昌      │三十五萬元      │          │
├───┼───┼─────┼──────┼────────┼─────┤
│一０三│4.│          │曾博昌      │一百萬元        │          │
├───┼───┼─────┼──────┼────────┼─────┤
│一０四│3.│          │曾博昌      │一百萬元        │          │
├───┼───┼─────┼──────┼────────┼─────┤
│一０五│1.15.│          │曾博昌      │一百萬元        │          │
├───┼───┼─────┼──────┼────────┼─────┤
│一０六│2.1.│          │曾博昌      │二百萬元        │          │
├───┼───┼─────┼──────┼────────┼─────┤
│一０七│1.7.│          │曾博昌      │一百萬元        │          │
├───┼───┼─────┼──────┼────────┼─────┤
│一０八│12.11.│          │鄭國仁      │一百六十三萬元  │          │
├───┼───┼─────┼──────┼────────┼─────┤
│一０九│1.11.│          │李嘉園      │九十七萬六千元  │          │
├───┼───┼─────┼──────┼────────┼─────┤
│一一０│12.11.│          │王世基      │十七萬七千七百五│          │
│      │      │          │            │十元            │          │
├───┴───┴─────┴──────┴────────┴─────┤
│總匯款金額為九千七百零六萬九千一百十三元                              │
└───────────────────────────────────┘
附表二：
丙○○（帳號：00000000000000，新竹市第一信用合作社）
┌──┬────┬─────┬──────┬────────┬─────┐
│編號│日  期  │匯  款  者│  轉  帳  者│  金      額    │備    註  │
├──┼────┼─────┼──────┼────────┼─────┤
│一  │5.6.  │蕭清桂    │            │五十五萬七千元  │          │
├──┼────┼─────┼──────┼────────┼─────┤
│二  │5.6.  │吳錫鈴    │            │八萬元          │起訴書及原│
│    │        │          │            │                │審漏未列入│
├──┼────┼─────┼──────┼────────┼─────┤
│三  │3.  │謝孝忠    │            │四十萬五千九百七│          │
│    │        │          │            │十六元          │          │
├──┼────┼─────┼──────┼────────┼─────┤
│四  │5.13.  │蕭清桂    │            │二十七萬八千五百│          │
│    │        │          │            │元              │          │
├──┼────┼─────┼──────┼────────┼─────┤
│五  │6.18.  │          │徐銘清      │七十九萬五千六百│          │
│    │        │          │            │六十九元        │          │
├──┼────┼─────┼──────┼────────┼─────┤
│六  │6.11.  │蕭清桂    │            │六十一萬八千五百│          │
│    │        │          │            │元              │          │
├──┼────┼─────┼──────┼────────┼─────┤
│七  │11.9.  │吳錫祺    │            │三十一萬元      │起訴書及原│
│    │        │          │            │                │審漏未列入│
├──┼────┼─────┼──────┼────────┼─────┤
│八  │11.  │陳明河    │            │十九萬二千八百五│起訴書及原│
│    │        │          │            │十元            │審漏未列入│
├──┼────┼─────┼──────┼────────┼─────┤
│九  │11.  │吳錫麟    │            │六十五萬元      │起訴書及原│
│    │        │          │            │                │審漏未列入│
├──┼────┼─────┼──────┼────────┼─────┤
│十  │3.5.  │許八郎    │            │三十萬元        │          │
├──┼────┼─────┼──────┼────────┼─────┤
│十一│2.  │謝孝忠    │            │八十二萬六千五百│          │
│    │        │          │            │元              │          │
├──┼────┼─────┼──────┼────────┼─────┤
│十二│1.9.  │吳錫鈴    │            │十萬元          │起訴書及原│
│    │        │          │            │                │審漏未列入│
├──┼────┼─────┼──────┼────────┼─────┤
│十三│1.16.  │廖清標    │            │二十萬元        │起訴書及原│
│    │        │          │            │                │審漏未列入│
├──┼────┼─────┼──────┼────────┼─────┤
│十四│1.  │廖清標    │            │十五萬元        │起訴書及原│
│    │        │          │            │                │審漏未列入│
├──┼────┼─────┼──────┼────────┼─────┤
│十五│2.5.  │謝孝忠    │            │二十二萬二千二百│          │
│    │        │          │            │六十八元        │          │
├──┼────┼─────┼──────┼────────┼─────┤
│十六│2.14.  │          │萬志江      │一百萬元        │          │
│    │        │          │            │                │          │
├──┼────┼─────┼──────┼────────┼─────┤
│十七│2.15.  │          │林世賢      │一百四十萬元    │          │
│    │        │          │            │                │          │
├──┼────┼─────┼──────┼────────┼─────┤
│十八│2.18.  │謝孝忠    │            │五十六萬三千二百│          │
│    │        │          │            │三十九元        │          │
├──┼────┼─────┼──────┼────────┼─────┤
│十九│2.15.  │          │林世賢      │二百萬元        │          │
│    │        │          │            │                │          │
├──┼────┼─────┼──────┼────────┼─────┤
│二十│6.  │          │陳志郎      │二十一萬八千元  │          │
│    │        │          │            │                │          │
├──┼────┼─────┼──────┼────────┼─────┤
│二一│6.  │          │劉燈雄      │三十萬元        │          │
│    │        │          │            │                │          │
├──┼────┼─────┼──────┼────────┼─────┤
│二二│6.  │蕭進利    │            │八十三萬八千五百│          │
│    │        │          │            │元              │          │
├──┼────┼─────┼──────┼────────┼─────┤
│二三│6.2.  │          │台均實業有限│三十九萬元      │起訴書及原│
│    │        │          │公司        │                │審漏未列入│
├──┼────┼─────┼──────┼────────┼─────┤
│二四│5.  │蕭清桂    │            │二十七萬九千元  │          │
│    │        │          │            │                │          │
├──┼────┼─────┼──────┼────────┼─────┤
│二五│5.  │蕭進利    │            │五十五萬八千元  │          │
│    │        │          │            │                │          │
├──┼────┼─────┼──────┼────────┼─────┤
│二六│5.  │          │台灣協能工業│三十二萬六千七百│起訴書及原│
│    │        │          │股份有限公司│九十七元        │審漏未列入│
│    │        │          │            │                │          │
├──┼────┼─────┼──────┼────────┼─────┤
│二七│5.  │蕭進利    │            │二十九萬元      │          │
│    │        │          │            │                │          │
├──┼────┼─────┼──────┼────────┼─────┤
│二八│5.17.  │林旺泉    │            │二十七萬八千五百│起訴書及原│
│    │        │          │            │元              │審漏未列入│
├──┼────┼─────┼──────┼────────┼─────┤
│二九│6.5.  │蕭清桂    │            │二十七萬九千五百│          │
│    │        │          │            │元              │          │
├──┼────┼─────┼──────┼────────┼─────┤
│三十│6.  │吳錦鈴    │            │三十萬元        │          │
│    │        │          │            │                │          │
├──┼────┼─────┼──────┼────────┼─────┤
│三一│6.12.  │吳錫鈴    │            │十五萬元        │起訴書及原│
│    │        │          │            │                │審漏未列入
├──┼────┼─────┼──────┼────────┼─────┤
│三二│6.11.  │蕭清桂    │            │二十二萬元      │          │
│    │        │          │            │                │          │
├──┼────┼─────┼──────┼────────┼─────┤
│三三│6.17.  │威聲影視事│            │五十九萬二千二百│          │
│    │        │業有限公司│            │元              │          │
│    │        │          │            │                │          │
├──┼────┼─────┼──────┼────────┼─────┤
│三四│6.18.  │蕭清桂    │            │五十五萬九千六百│          │
│    │        │          │            │元              │          │
├──┼────┼─────┼──────┼────────┼─────┤
│三五│5.6.  │蕭清桂    │            │五十五萬七千元  │          │
│    │        │          │            │                │          │
├──┼────┼─────┼──────┼────────┼─────┤
│三六│3.  │林添財    │            │六十六萬元      │          │
│    │        │          │            │                │          │
├──┼────┼─────┼──────┼────────┼─────┤
│三七│4.18.  │許八郎    │            │二十八萬九千三百│          │
│    │        │          │            │元              │          │
├──┼────┼─────┼──────┼────────┼─────┤
│三八│3.  │          │你歌影音商行│三十二萬二千元  │          │
│    │        │          │            │                │          │
├──┼────┼─────┼──────┼────────┼─────┤
│三九│3.  │          │你歌影音商行│六十四萬四千元  │          │
│    │        │          │            │                │          │
├──┼────┼─────┼──────┼────────┼─────┤
│四十│3.18.  │          │曾國安      │二十五萬三千元  │          │
│    │        │          │            │                │          │
├──┼────┼─────┼──────┼────────┼─────┤
│四一│12.  │          │鄭國仁      │三百五十萬元    │起訴書及原│
│    │        │          │            │                │審漏未列入│
├──┴────┴─────┴──────┴────────┴─────┤
│總匯款金額為二千二百四十五萬五千八百九十九元                          │
└───────────────────────────────────┘
附表三：
黃川（帳號：00000000000000，新竹市第一信用合作社）
┌──┬────┬─────┬──────┬────────┬─────┐
│編號│日  期  │匯  款  者│  轉  帳  者│  金      額    │備    註  │
├──┼────┼─────┼──────┼────────┼─────┤
│一  │11.14.  │          │王錦鐘      │五十三萬四千零五│          │
│    │        │          │            │十元            │          │
├──┼────┼─────┼──────┼────────┼─────┤
│二  │3.5.  │          │鄭金池      │一百零六萬六千九│起訴書及原│
│    │        │          │            │百六十元        │審漏未列入│
├──┼────┼─────┼──────┼────────┼─────┤
│三  │6.10.  │          │鄭金池      │九十萬元        │起訴書及原│
│    │        │          │            │                │審漏未列入│
├──┼────┼─────┼──────┼────────┼─────┤
│四  │3.5.  │黃淼乾    │            │一百零七萬二千五│          │
│    │        │          │            │百元            │          │
├──┼────┼─────┼──────┼────────┼─────┤
│五  │3.20.  │蔡國雄    │            │一百三十七萬七千│          │
│    │        │          │            │元              │          │
├──┼────┼─────┼──────┼────────┼─────┤
│六  │12.12.  │          │陳仲信      │七十萬元        │          │
├──┼────┼─────┼──────┼────────┼─────┤
│七  │6.  │          │黃阿典      │七十二萬二千九十│          │
│    │        │          │            │四元            │          │
├──┼────┼─────┼──────┼────────┼─────┤
│八  │1.9.  │秦文隆    │            │一百三十五萬六千│          │
│    │        │          │            │七百十八元      │          │
├──┼────┼─────┼──────┼────────┼─────┤
│九  │4.1.  │蔡德助    │            │一百萬元        │          │
├──┼────┼─────┼──────┼────────┼─────┤
│十  │12.5.  │          │頂科技股份有│二十五萬二千元  │          │
│    │        │          │限公司      │                │          │
├──┼────┼─────┼──────┼────────┼─────┤
│十一│6.20.  │          │宇嘉企業有限│一百十萬元      │          │
│    │        │          │公司        │                │          │
├──┼────┼─────┼──────┼────────┼─────┤
│十二│6.3.  │          │大遠企業有限│八十萬元        │          │
│    │        │          │公司        │                │          │
├──┼────┼─────┼──────┼────────┼─────┤
│十三│6.10.  │          │詹有火      │一百萬元        │          │
│    │        │          │            │                │          │
├──┼────┼─────┼──────┼────────┼─────┤
│十四│6.12.  │          │陳和明      │一百零五萬五千元│          │
│    │        │          │            │                │          │
├──┼────┼─────┼──────┼────────┼─────┤
│十五│6.11.  │          │林益謙      │一百零一萬六千四│          │
│    │        │          │            │百四十元        │          │
├──┼────┼─────┼──────┼────────┼─────┤
│十六│6.19.  │          │林月芳      │一百四十萬元    │          │
│    │        │          │            │                │          │
├──┼────┼─────┼──────┼────────┼─────┤
│十七│6.12.  │          │陳蔡調治    │一百二十萬元    │          │
│    │        │          │            │                │          │
├──┼────┼─────┼──────┼────────┼─────┤
│十八│6.13.  │          │林文榮      │一百一十四萬元  │          │
│    │        │          │            │                │          │
├──┼────┼─────┼──────┼────────┼─────┤
│十九│5.14.  │          │吳美寶      │一百零七萬元    │          │
│    │        │          │            │                │          │
├──┼────┼─────┼──────┼────────┼─────┤
│二十│6.  │          │迪盟興業有限│二十二萬六千五百│起訴書及原│
│    │        │          │公司        │元              │審漏未列入│
├──┼────┼─────┼──────┼────────┼─────┤
│二一│4.2.  │張淼乾    │            │五十三萬五千九百│          │
│    │        │          │            │六十元          │          │
├──┼────┼─────┼──────┼────────┼─────┤
│二二│6.13.  │          │謝明財      │六萬元          │起訴書及原│
│    │        │          │            │                │審漏未列入│
├──┼────┼─────┼──────┼────────┼─────┤
│二三│5.  │李國忠    │            │三十三萬六千六百│          │
│    │        │          │            │元              │          │
├──┼────┼─────┼──────┼────────┼─────┤
│二四│5.16.  │          │謝明財      │三十八萬一千四百│起訴書及原│
│    │        │          │            │二十元          │審漏未列入│
├──┼────┼─────┼──────┼────────┼─────┤
│二五│5.16.  │          │頂尖科技股份│十六萬元        │          │
│    │        │          │有限公司    │                │          │
├──┼────┼─────┼──────┼────────┼─────┤
│二六│4.  │          │劉昉        │十八萬元        │起訴書及原│
│    │        │          │            │                │審漏未列入│
├──┼────┼─────┼──────┼────────┼─────┤
│二七│4.  │          │鄭宗儒      │五十萬元        │          │
│    │        │          │            │                │          │
├──┼────┼─────┼──────┼────────┼─────┤
│二八│4.10.  │黃坤      │            │九十八萬一千元  │起訴書及原│
│    │        │          │            │                │審漏未列入│
├──┼────┼─────┼──────┼────────┼─────┤
│二九│4.  │呂金峰    │            │十萬元          │起訴書及原│
│    │        │          │            │                │審漏未列入│
├──┼────┼─────┼──────┼────────┼─────┤
│三十│4.  │          │芳俊國際有限│三十二萬三千元  │          │
│    │        │          │公司        │                │          │
├──┼────┼─────┼──────┼────────┼─────┤
│三一│4.  │          │溫介富      │六十四萬四千元  │          │
│    │        │          │            │                │          │
├──┼────┼─────┼──────┼────────┼─────┤
│三二│4.  │          │黃秀純      │二十八萬八千元  │          │
│    │        │          │            │                │          │
├──┼────┼─────┼──────┼────────┼─────┤
│三三│4.  │劉榮春    │            │三萬五千元      │起訴書及原│
│    │        │          │            │                │審漏未列入│
├──┼────┼─────┼──────┼────────┼─────┤
│三四│6.13.  │          │林如盛      │四十九萬零五十元│          │
│    │        │          │            │                │          │
├──┼────┼─────┼──────┼────────┼─────┤
│三五│4.2.  │蔡國雄    │            │二十三萬六千四百│          │
│    │        │          │            │元              │          │
├──┼────┼─────┼──────┼────────┼─────┤
│三六│5.13.  │          │黃秀純      │三十五萬三千五百│          │
│    │        │          │            │元              │          │
├──┼────┼─────┼──────┼────────┼─────┤
│三七│5.  │          │松旺國際科技│三十萬元        │起訴書及原│
│    │        │          │精密機械股份│                │審漏未列入│
│    │        │          │有限公司    │                │          │
├──┼────┼─────┼──────┼────────┼─────┤
│三八│5.  │          │許榮生      │二十五萬元      │起訴書及原│
│    │        │          │            │                │審漏未列入│
├──┼────┼─────┼──────┼────────┼─────┤
│三九│6.2.  │黃蓮娜    │            │一萬元          │起訴書及原│
│    │        │          │            │                │審漏未列入│
├──┼────┼─────┼──────┼────────┼─────┤
│四十│6.20.  │林文誠    │            │三萬元          │起訴書及原│
│    │        │          │            │                │審漏未列入│
├──┼────┼─────┼──────┼────────┼─────┤
│四一│6.19.  │          │張淑蘭      │三萬三千元      │起訴書及原│
│    │        │          │            │                │審漏未列入│
├──┼────┼─────┼──────┼────────┼─────┤
│四二│6.11.  │          │楊紹華      │五十八萬三千五百│          │
│    │        │          │            │三十元          │          │
├──┼────┼─────┼──────┼────────┼─────┤
│四三│6.19.  │          │林如盛      │四十三萬二千三百│          │
│    │        │          │            │元              │          │
├──┼────┼─────┼──────┼────────┼─────┤
│四四│6.11.  │蔡國雄    │            │四十二萬零三百五│          │
│    │        │          │            │十元            │          │
├──┼────┼─────┼──────┼────────┼─────┤
│四五│6.12.  │          │鐘碧珠      │六十六萬元      │          │
│    │        │          │            │                │          │
├──┼────┼─────┼──────┼────────┼─────┤
│四六│5.15.  │          │徐發清      │六十四萬三千八百│起訴書及原│
│    │        │          │            │七十元          │審漏未列入│
├──┼────┼─────┼──────┼────────┼─────┤
│四七│6.11.  │          │陳美華      │二十萬零三十元  │起訴書及原│
│    │        │          │            │                │審漏未列入│
├──┼────┼─────┼──────┼────────┼─────┤
│四八│6.12.  │比立安有限│            │二十五萬元      │起訴書及原│
│    │        │公司      │            │                │審漏未列入│
├──┼────┼─────┼──────┼────────┼─────┤
│四九│3.  │陳文豐    │            │十萬元          │          │
│    │        │          │            │                │          │
├──┼────┼─────┼──────┼────────┼─────┤
│五十│6.  │          │蔡秀華      │四十萬零一百元  │          │
│    │        │          │            │                │          │
├──┼────┼─────┼──────┼────────┼─────┤
│五一│6.  │          │你歌影音    │四十八萬七千五百│          │
│    │        │          │            │元              │          │
├──┼────┼─────┼──────┼────────┼─────┤
│五二│4.15.  │          │台玲企業有限│二十五萬七千六百│          │
│    │        │          │公司        │元              │          │
├──┼────┼─────┼──────┼────────┼─────┤
│五三│5.  │          │金德華有限公│十萬元          │起訴書及原│
│    │        │          │司          │                │審漏未列入│
├──┼────┼─────┼──────┼────────┼─────┤
│五四│5.  │陳文豐    │            │二十萬元        │          │
│    │        │          │            │                │          │
├──┼────┼─────┼──────┼────────┼─────┤
│五五│3.11.  │          │佑穎股份有限│三十四萬四千元  │起訴書及原│
│    │        │          │公司        │                │審漏未列入│
├──┼────┼─────┼──────┼────────┼─────┤
│五六│11.14.  │          │萬志江      │六十八萬二千二百│          │
│    │        │          │            │二十元          │          │
├──┼────┼─────┼──────┼────────┼─────┤
│五七│3.7.  │呂金峰    │            │十萬元          │起訴書及原│
│    │        │          │            │                │審漏未列入│
├──┼────┼─────┼──────┼────────┼─────┤
│五八│3.11.  │謝福春    │            │四十五萬元      │          │
│    │        │          │            │                │          │
├──┼────┼─────┼──────┼────────┼─────┤
│五九│4.2.  │          │陳仲信      │四十九萬零二百五│          │
│    │        │          │            │十元            │          │
├──┼────┼─────┼──────┼────────┼─────┤
│六十│6.14.  │          │林朝木      │四十六萬零八百元│          │
│    │        │          │            │                │          │
├──┼────┼─────┼──────┼────────┼─────┤
│六一│6.14.  │          │天連農水產股│九萬六千元      │起訴書及原│
│    │        │          │份有限公司  │                │審漏未列入│
├──┼────┼─────┼──────┼────────┼─────┤
│六二│6.14.  │          │黃耀堂      │八十八萬零四百元│          │
│    │        │          │            │                │          │
├──┼────┼─────┼──────┼────────┼─────┤
│六三│5.6.  │          │張寶貴      │六千五百九十七元│起訴書及原│
│    │        │          │            │                │審漏未列入│
├──┼────┼─────┼──────┼────────┼─────┤
│六四│5.8.  │呂金峰    │            │五萬元          │起訴書及原│
│    │        │          │            │                │審漏未列入│
├──┼────┼─────┼──────┼────────┼─────┤
│六五│5.5.  │          │黃金昌      │二十萬元        │起訴書及原│
│    │        │          │            │                │審漏未列入│
├──┼────┼─────┼──────┼────────┼─────┤
│六六│5.8.  │          │浩鈞石業有限│二十八萬元      │起訴書及原│
│    │        │          │公司        │                │審漏未列入│
├──┼────┼─────┼──────┼────────┼─────┤
│六七│5.5.  │          │林顯呈      │三十八萬五千元  │起訴書及原│
│    │        │          │            │                │審漏未列入│
├──┼────┼─────┼──────┼────────┼─────┤
│六八│5.5.  │          │芳俊國際有限│八十萬七千五百元│          │
│    │        │          │公司        │                │          │
├──┼────┼─────┼──────┼────────┼─────┤
│六九│5.19.  │          │萬志江      │六萬五千二百元  │          │
│    │        │          │            │                │          │
├──┼────┼─────┼──────┼────────┼─────┤
│七十│5.5.  │陳文豐    │            │二十五萬元      │          │
│    │        │          │            │                │          │
├──┼────┼─────┼──────┼────────┼─────┤
│七一│5.19.  │          │王來好      │五十三萬元      │          │
│    │        │          │            │                │          │
├──┼────┼─────┼──────┼────────┼─────┤
│七二│2.14.  │          │吳金泉      │一百萬元        │          │
│    │        │          │            │                │          │
├──┼────┼─────┼──────┼────────┼─────┤
│七三│4.  │          │陳蔡調治    │二百萬元        │          │
│    │        │          │            │                │          │
├──┼────┼─────┼──────┼────────┼─────┤
│七四│4.  │          │佑穎股份有限│八十九萬二千四百│起訴書及原│
│    │        │          │公司        │元              │審漏未列入│
├──┼────┼─────┼──────┼────────┼─────┤
│七五│5.  │          │陳敬遠      │一百二十萬元    │起訴書及原│
│    │        │          │            │                │審漏未列入│
├──┼────┼─────┼──────┼────────┼─────┤
│七六│5.19.  │          │鄭薇薇      │一百萬元        │          │
│    │        │          │            │                │          │
├──┼────┼─────┼──────┼────────┼─────┤
│七七│5.  │          │郭麗美      │一百萬元        │          │
│    │        │          │            │                │          │
├──┼────┼─────┼──────┼────────┼─────┤
│七八│3.11.  │          │惠德豐企業有│一百萬元        │          │
│    │        │          │限公司      │                │          │
├──┼────┼─────┼──────┼────────┼─────┤
│七九│5.8.  │          │你歌影音商行│十六萬一千元    │          │
│    │        │          │            │                │          │
├──┼────┼─────┼──────┼────────┼─────┤
│八十│11.13.  │          │曾國安      │一百七十三萬三千│          │
│    │        │          │            │四百元          │          │
├──┼────┼─────┼──────┼────────┼─────┤
│八一│4.3.  │          │曾博昌      │三十萬元        │          │
│    │        │          │            │                │          │
├──┼────┼─────┼──────┼────────┼─────┤
│八二│5.5.  │          │鄭國仁      │二萬九千四百三十│          │
│    │        │          │            │元              │          │
├──┼────┼─────┼──────┼────────┼─────┤
│八三│6.10.  │          │鄭國仁      │九十萬元        │          │
│    │        │          │            │                │          │
├──┼────┼─────┼──────┼────────┼─────┤
│八四│11.14.  │          │王錦鐘      │五十三萬四千零五│          │
│    │        │          │            │十元            │          │
├──┴────┴─────┴──────┴────────┴─────┤
│總匯款金額為四千七百七十八萬零七百十九元                              │
└───────────────────────────────────┘
附表四：
彭彩霞（帳號：00000000000000，新竹市第一信用合作社）
┌──┬────┬─────┬──────┬────────┬─────┐
│編號│日  期  │匯  款  者│  轉  帳  者│  金      額    │備    註  │
├──┼────┼─────┼──────┼────────┼─────┤
│一  │1.  │          │鄭金池      │一百九十九萬二千│          │
│    │        │          │            │五百元          │          │
├──┼────┼─────┼──────┼────────┼─────┤
│二  │10.  │          │楊世傑      │六十萬元        │          │
├──┼────┼─────┼──────┼────────┼─────┤
│三  │10.  │          │楊世傑      │二十二萬零八百元│          │
├──┼────┼─────┼──────┼────────┼─────┤
│四  │12.13.  │          │陳珍珠      │五百七十三萬元  │          │
├──┼────┼─────┼──────┼────────┼─────┤
│五  │12.  │          │王錦鐘      │一百六十三萬五千│          │
│    │        │          │            │元              │          │
├──┼────┼─────┼──────┼────────┼─────┤
│六  │2.14.  │          │昶暉通運公司│五十八萬元      │起訴書及原│
│    │        │          │            │                │審漏未列入│
├──┼────┼─────┼──────┼────────┼─────┤
│七  │10.  │          │揮振土木    │六十四萬元      │          │
├──┼────┼─────┼──────┼────────┼─────┤
│八  │12.  │          │李玉鳳      │一百七十七萬九千│          │
│    │        │          │            │元              │          │
├──┼────┼─────┼──────┼────────┼─────┤
│九  │11.19.  │          │許碧真      │六十四萬零三十元│          │
├──┼────┼─────┼──────┼────────┼─────┤
│十  │11.19.  │曾建通    │            │九萬元          │          │
├──┼────┼─────┼──────┼────────┼─────┤
│十一│11.  │林許美花  │            │一百五十萬元    │          │
├──┼────┼─────┼──────┼────────┼─────┤
│十二│11.  │鄭玫和    │            │五十五萬二千元  │          │
├──┼────┼─────┼──────┼────────┼─────┤
│十三│11.  │          │林張貢      │九十萬零三十元  │          │
├──┼────┼─────┼──────┼────────┼─────┤
│十四│11.  │          │如勝企業    │二十二萬八千零三│起訴書及原│
│    │        │          │            │十元            │審漏未列入
├──┼────┼─────┼──────┼────────┼─────┤
│十五│11.  │徐順榮    │            │九十九萬三千元  │          │
├──┼────┼─────┼──────┼────────┼─────┤
│十六│11.  │呂漳方    │            │一百六十五萬五千│          │
│    │        │          │            │元              │          │
├──┼────┼─────┼──────┼────────┼─────┤
│十七│11.  │          │林張貢      │一百四十八萬六千│          │
│    │        │          │            │五百五十元      │          │
├──┼────┼─────┼──────┼────────┼─────┤
│十八│11.  │邱秀枝    │            │九十九萬三千元  │          │
├──┼────┼─────┼──────┼────────┼─────┤
│十九│12.3.  │如勝企業  │            │十九萬六千二百元│          │
├──┼────┼─────┼──────┼────────┼─────┤
│二０│12.9.  │張淼乾    │            │二百一十二萬一千│          │
│    │        │          │            │四百三十元      │          │
├──┼────┼─────┼──────┼────────┼─────┤
│二一│12.11.  │          │羅萬興      │二百萬零三十元  │          │
├──┼────┼─────┼──────┼────────┼─────┤
│二二│12.12.  │楊世傑    │            │二百萬元        │          │
├──┼────┼─────┼──────┼────────┼─────┤
│二三│12.12.  │楊世傑    │            │三百四十二萬八千│          │
│    │        │          │            │二百元          │          │
├──┼────┼─────┼──────┼────────┼─────┤
│二四│12.13.  │楊世傑    │            │五十八萬八千五百│          │
│    │        │          │            │元              │          │
├──┼────┼─────┼──────┼────────┼─────┤
│二五│12.13.  │          │蔡瓊慧      │二十萬零三十元  │          │
├──┼────┼─────┼──────┼────────┼─────┤
│二六│12.14.  │          │黃振國      │三十九萬元      │          │
├──┼────┼─────┼──────┼────────┼─────┤
│二七│12.14.  │徐順榮    │            │三十三萬一千元  │          │
├──┼────┼─────┼──────┼────────┼─────┤
│二八│12.  │薛淑英    │            │六十六萬二千元  │          │
├──┼────┼─────┼──────┼────────┼─────┤
│二九│12.  │          │李玉鳳      │三十萬元        │          │
├──┼────┼─────┼──────┼────────┼─────┤
│三０│12.  │呂漳萬    │            │一百四十九萬四千│          │
│    │        │          │            │元              │          │
├──┼────┼─────┼──────┼────────┼─────┤
│三一│12.  │賴衍男    │            │二萬九千七百元  │          │
├──┼────┼─────┼──────┼────────┼─────┤
│三二│12.  │          │高金池      │五十萬零三十元  │          │
├──┼────┼─────┼──────┼────────┼─────┤
│三三│12.  │          │陳金象      │一百萬零三十元  │          │
├──┼────┼─────┼──────┼────────┼─────┤
│三四│12.  │楊世傑    │            │三百九十六萬元  │          │
├──┼────┼─────┼──────┼────────┼─────┤
│三五│12.  │          │蔡安娜      │二百六十二萬三千│          │
│    │        │          │            │七百八十元      │          │
├──┼────┼─────┼──────┼────────┼─────┤
│三六│12.  │          │王錦鐘      │一百六十三萬五千│          │
│    │        │          │            │零三十元        │          │
├──┼────┼─────┼──────┼────────┼─────┤
│三七│12.  │楊世傑    │            │一百九十八萬元  │          │
├──┼────┼─────┼──────┼────────┼─────┤
│三八│12.  │賴衍男    │            │七萬元          │          │
├──┼────┼─────┼──────┼────────┼─────┤
│三九│12.  │楊世傑    │            │一百九十八萬元  │          │
├──┼────┼─────┼──────┼────────┼─────┤
│四０│1.17.  │謝明財    │            │十四萬四千八百元│          │
├──┼────┼─────┼──────┼────────┼─────┤
│四一│1.17.  │薛素麗    │            │五萬元          │          │
├──┼────┼─────┼──────┼────────┼─────┤
│四二│1.17.  │康聰勇    │            │三十八萬元      │          │
├──┼────┼─────┼──────┼────────┼─────┤
│四三│1.  │          │台灣雅進    │一百六十三萬七千│          │
│    │        │          │            │七百三十元      │          │
├──┼────┼─────┼──────┼────────┼─────┤
│四四│1.  │林添財    │            │六十六萬四千元  │          │
├──┼────┼─────┼──────┼────────┼─────┤
│四五│1.  │          │曾國安      │三萬零三十元    │          │
├──┼────┼─────┼──────┼────────┼─────┤
│四六│1.  │陳文豐    │            │二十萬元        │          │
├──┼────┼─────┼──────┼────────┼─────┤
│四七│1.  │          │林明正      │五十九萬元      │          │
├──┼────┼─────┼──────┼────────┼─────┤
│四八│1.  │曾建通    │            │三十萬元        │          │
├──┼────┼─────┼──────┼────────┼─────┤
│四九│1.  │陳文豐    │            │十萬元          │          │
├──┼────┼─────┼──────┼────────┼─────┤
│五０│1.  │          │陳仲信      │三十萬二千四百五│          │
│    │        │          │            │十元            │          │
├──┼────┼─────┼──────┼────────┼─────┤
│五一│2.1.  │          │曾博昌      │一百四十萬元    │          │
├──┼────┼─────┼──────┼────────┼─────┤
│五二│2.3.  │陳文豐    │            │二十萬元        │          │
├──┼────┼─────┼──────┼────────┼─────┤
│五三│2.14.  │          │李森泉      │八十四萬九千二百│          │
│    │        │          │            │十六元          │          │
├──┼────┼─────┼──────┼────────┼─────┤
│五四│2.15.  │張淼乾    │            │一百四十三萬零五│          │
│    │        │          │            │百元            │          │
├──┼────┼─────┼──────┼────────┼─────┤
│五五│2.17.  │          │陳珍珠      │一百零五萬零三十│          │
│    │        │          │            │元              │          │
├──┼────┼─────┼──────┼────────┼─────┤
│五六│2.17.  │許昭忠    │            │十九萬八千元    │          │
├──┼────┼─────┼──────┼────────┼─────┤
│五七│2.19.  │吳志明    │            │一百六十萬八千七│          │
│    │        │          │            │百五十元        │          │
├──┼────┼─────┼──────┼────────┼─────┤
│五八│2.20.  │          │揮振土木    │三十七萬九千八百│          │
│    │        │          │            │三十元          │          │
├──┼────┼─────┼──────┼────────┼─────┤
│五九│10.  │          │頂尖科技    │二十五萬六千元  │          │
├──┼────┼─────┼──────┼────────┼─────┤
│六０│12.  │          │林一超      │四十萬元        │          │
├──┼────┼─────┼──────┼────────┼─────┤
│六一│10.  │          │汎美國際    │九十一萬元      │          │
├──┼────┼─────┼──────┼────────┼─────┤
│六二│2.4.  │          │仁澤實業    │四十八萬元      │          │
├──┼────┼─────┼──────┼────────┼─────┤
│六三│12.  │          │中良工業    │一百萬元        │          │
├──┼────┼─────┼──────┼────────┼─────┤
│六四│2.5.  │          │陳敬遠      │一百七十萬元    │          │
├──┼────┼─────┼──────┼────────┼─────┤
│六五│10.  │          │李文東      │一百萬元        │          │
├──┼────┼─────┼──────┼────────┼─────┤
│六六│12.6.  │          │鄭國仁      │一百四十三萬七千│          │
│    │        │          │            │二百五十元      │          │
├──┼────┼─────┼──────┼────────┼─────┤
│六七│10.  │          │黃燈永      │六十四萬元      │          │
├──┼────┼─────┼──────┼────────┼─────┤
│六八│10.  │          │揮振土木    │二十五萬六千元  │          │
├──┼────┼─────┼──────┼────────┼─────┤
│六九│10.  │          │萬克信      │九十九萬八千元  │          │
├──┴────┴─────┴──────┴────────┴─────┤
│總匯款金額為七千零二十七萬七千四百八十六元                            │
└───────────────────────────────────┘
附表五：
黃裕財（帳號：00000000000000，新竹市第一信用合作社）
┌───┬────┬─────┬──────┬────────┬────┐
│編號  │日  期  │匯  款  者│  轉  帳  者│  金      額    │備  註  │
├───┼────┼─────┼──────┼────────┼────┤
│一    │12.  │          │鄭國仁      │一百零六萬九千五│        │
│      │        │          │            │百元            │        │
├───┼────┼─────┼──────┼────────┼────┤
│二    │1.13.  │          │李嘉園      │一百零六萬七千一│        │
│      │        │          │            │百元            │        │
├───┼────┼─────┼──────┼────────┼────┤
│三    │1.16.  │          │王世基      │一百六十五萬八千│        │
│      │        │          │            │七百元          │        │
├───┼────┼─────┼──────┼────────┼────┤
│四    │11.  │          │王錦鐘      │五十三萬四千元  │        │
├───┼────┼─────┼──────┼────────┼────┤
│五    │12.3.  │          │黃振國      │一百三十萬三千七│        │
│      │        │          │            │百元            │        │
├───┼────┼─────┼──────┼────────┼────┤
│六    │12.13.  │          │黃振國      │三百二十六萬零二│        │
│      │        │          │            │百元            │        │
├───┼────┼─────┼──────┼────────┼────┤
│七    │12.14.  │          │黃振國      │三百二十五萬九千│        │
│      │        │          │            │四百元          │        │
├───┼────┼─────┼──────┼────────┼────┤
│八    │12.  │          │鄭國勉      │三百七十三萬三千│起訴書及│
│      │        │          │            │元              │原審漏未│
│      │        │          │            │                │列入    │
├───┼────┼─────┼──────┼────────┼────┤
│九    │2.14.  │          │余秀珠      │一百三十萬元    │起訴書及│
│      │        │          │            │                │原審漏未│
│      │        │          │            │                │列入    │
├───┼────┼─────┼──────┼────────┼────┤
│十    │11.1.  │          │揮振土木    │二十萬元        │        │
├───┼────┼─────┼──────┼────────┼────┤
│十一  │11.  │          │揮振土木    │六十七萬二千元  │        │
├───┼────┼─────┼──────┼────────┼────┤
│十二  │2.  │          │揮振土木    │三十九萬元      │        │
├───┼────┼─────┼──────┼────────┼────┤
│十三  │3.7.  │          │揮振土木    │十一萬九千五百元│        │
├───┼────┼─────┼──────┼────────┼────┤
│十四  │2.14.  │          │余秀珠      │一百三十萬元    │起訴書及│
│      │        │          │            │                │原審漏未│
│      │        │          │            │                │列入    │
├───┼────┼─────┼──────┼────────┼────┤
│十五  │12.  │          │陳麗珠      │四十六萬二千三百│        │
│      │        │          │            │元              │        │
├───┼────┼─────┼──────┼────────┼────┤
│十六  │10.1.  │梁中興    │            │三萬三千二百元  │        │
├───┼────┼─────┼──────┼────────┼────┤
│十七  │10.1.  │翁徐秀鑾  │            │一百六十四萬五千│        │
│      │        │          │            │元              │        │
├───┼────┼─────┼──────┼────────┼────┤
│十八  │10.1.  │張淼乾    │            │五百三十五萬八千│        │
│      │        │          │            │元              │        │
├───┼────┼─────┼──────┼────────┼────┤
│十九  │10.2.  │          │筠貿塑膠    │二百五十四萬零四│        │
│      │        │          │            │十元            │        │
├───┼────┼─────┼──────┼────────┼────┤
│二０  │10.3.  │王世明    │            │一百五十萬元    │        │
├───┼────┼─────┼──────┼────────┼────┤
│二一  │10.4.  │陳合親    │            │一百萬元        │        │
├───┼────┼─────┼──────┼────────┼────┤
│二二  │10.4.  │林源漢    │            │一百萬元        │        │
├───┼────┼─────┼──────┼────────┼────┤
│二三  │10.5.  │林源漢    │            │三百八十三萬七千│        │
│      │        │          │            │八百五十元      │        │
├───┼────┼─────┼──────┼────────┼────┤
│二四  │10.4.  │吳進地    │            │一百萬元        │        │
├───┼────┼─────┼──────┼────────┼────┤
│二五  │10.5.  │高海中    │            │一百六十五萬元  │        │
├───┼────┼─────┼──────┼────────┼────┤
│二六  │10.8.  │翁徐秀鑾  │            │一百六十四萬五千│        │
│      │        │          │            │元              │        │
├───┼────┼─────┼──────┼────────┼────┤
│二七  │10.8.  │郭健忠    │            │四十七萬三千三百│        │
│      │        │          │            │元              │        │
├───┼────┼─────┼──────┼────────┼────┤
│二八  │10.8.  │陳合親    │            │一百萬元        │        │
├───┼────┼─────┼──────┼────────┼────┤
│二九  │10.8.  │高海中    │            │六十六萬元      │        │
├───┼────┼─────┼──────┼────────┼────┤
│三０  │10.9.  │王世明    │            │九十萬元        │        │
├───┼────┼─────┼──────┼────────┼────┤
│三一  │10.11.  │周桂雄    │            │二百萬元        │        │
├───┼────┼─────┼──────┼────────┼────┤
│三二  │10.11.  │王世明    │            │四十萬元        │        │
├───┼────┼─────┼──────┼────────┼────┤
│三三  │10.14.  │陳文豐    │            │三十萬元        │        │
├───┼────┼─────┼──────┼────────┼────┤
│三四  │10.15.  │張淼乾    │            │一百七十九萬元  │        │
├───┼────┼─────┼──────┼────────┼────┤
│三五  │10.16.  │          │你歌影音    │三十二萬二千零三│        │
│      │        │          │            │十元            │        │
├───┼────┼─────┼──────┼────────┼────┤
│三六  │10.16.  │戴章泰    │            │一百五十萬元    │        │
├───┼────┼─────┼──────┼────────┼────┤
│三七  │10.16.  │徐順榮    │            │六十六萬元      │        │
├───┼────┼─────┼──────┼────────┼────┤
│三八  │10.16.  │陳合親    │            │二十萬元        │        │
├───┼────┼─────┼──────┼────────┼────┤
│三九  │10.17.  │陳合親    │            │八十萬元        │        │
├───┼────┼─────┼──────┼────────┼────┤
│四０  │10.17.  │吳麗香    │            │六十六萬一千四百│        │
│      │        │          │            │七十五元        │        │
├───┼────┼─────┼──────┼────────┼────┤
│四一  │10.18.  │          │楊世傑      │一萬七千零三十元│        │
├───┼────┼─────┼──────┼────────┼────┤
│四二  │10.19.  │曾煥榮    │            │五萬二千元      │        │
├───┼────┼─────┼──────┼────────┼────┤
│四三  │10.  │陳合親    │            │一百萬元        │        │
├───┼────┼─────┼──────┼────────┼────┤
│四四  │10.  │          │你歌影音    │三十二萬二千零三│        │
│      │        │          │            │十元            │        │
├───┼────┼─────┼──────┼────────┼────┤
│四五  │10.  │徐順榮    │            │九十九萬元      │        │
├───┼────┼─────┼──────┼────────┼────┤
│四六  │10.  │梁中興    │            │三十六萬元      │        │
├───┼────┼─────┼──────┼────────┼────┤
│四七  │10.  │郭國珍    │            │四十萬一千三百五│        │
│      │        │          │            │十三元          │        │
├───┼────┼─────┼──────┼────────┼────┤
│四八  │10.  │          │萬克信      │九十九萬八千零三│        │
│      │        │          │            │十元            │        │
├───┼────┼─────┼──────┼────────┼────┤
│四九  │10.  │呂彰石    │            │一百三十二萬元  │        │
├───┼────┼─────┼──────┼────────┼────┤
│五０  │10.  │          │邵仁俊      │一百三十六萬零四│        │
│      │        │          │            │十元            │        │
├───┼────┼─────┼──────┼────────┼────┤
│五一  │10.  │陳玉娥    │            │二百一十萬元    │        │
├───┼────┼─────┼──────┼────────┼────┤
│五二  │10.  │          │頂尖科技    │二十五萬六千零三│        │
│      │        │          │            │十元            │        │
├───┼────┼─────┼──────┼────────┼────┤
│五三  │10.  │          │揮振土木    │二十五萬六千零三│        │
│      │        │          │            │十元            │        │
├───┼────┼─────┼──────┼────────┼────┤
│五四  │10.  │          │汎美國際    │九十一萬零三十元│        │
├───┼────┼─────┼──────┼────────┼────┤
│五五  │10.  │          │鏈崁企業    │八十萬零三十元  │        │
├───┼────┼─────┼──────┼────────┼────┤
│五六  │10.  │周桂雄    │            │六十六萬八千元  │        │
├───┼────┼─────┼──────┼────────┼────┤
│五七  │11.1.  │呂彰石    │            │一百三十二萬八千│        │
│      │        │          │            │元              │        │
├───┼────┼─────┼──────┼────────┼────┤
│五八  │11.1.  │          │黃燈永      │二十萬零三十元  │        │
├───┼────┼─────┼──────┼────────┼────┤
│五九  │11.1.  │          │王錦鐘      │三十五萬七千零三│        │
│      │        │          │            │十元            │        │
├───┼────┼─────┼──────┼────────┼────┤
│六０  │11.2.  │          │陳仲信      │六十萬八千八百三│        │
│      │        │          │            │十元            │        │
├───┼────┼─────┼──────┼────────┼────┤
│六一  │11.4.  │          │揮振土木    │六十七萬五千三百│        │
│      │        │          │            │三十元          │        │
├───┼────┼─────┼──────┼────────┼────┤
│六二  │11.9.  │曾煥榮    │            │四十九萬元      │        │
├───┼────┼─────┼──────┼────────┼────┤
│六三  │11.9.  │          │汎美國際    │三十萬零三十元  │        │
├───┼────┼─────┼──────┼────────┼────┤
│六四  │11.9.  │陳合親    │            │五十萬元        │        │
├───┼────┼─────┼──────┼────────┼────┤
│六五  │11.11.  │郭國珍    │            │三十五萬元      │        │
├───┼────┼─────┼──────┼────────┼────┤
│六六  │11.13.  │蕭文炎    │            │八十五萬元      │        │
├───┼────┼─────┼──────┼────────┼────┤
│六七  │11.13.  │張春梅    │            │八十四萬九千四百│        │
│      │        │          │            │七十元          │        │
├───┼────┼─────┼──────┼────────┼────┤
│六八  │11.13.  │王世明    │            │八十萬元        │        │
├───┼────┼─────┼──────┼────────┼────┤
│六九  │11.13.  │吳麗香    │            │五十萬元        │        │
├───┼────┼─────┼──────┼────────┼────┤
│七０  │11.14.  │鄭玫和    │            │五十萬元        │        │
├───┼────┼─────┼──────┼────────┼────┤
│七一  │11.14.  │孟春企業  │            │二百六十五萬七千│        │
│      │        │          │            │八百零七元      │        │
├───┼────┼─────┼──────┼────────┼────┤
│七二  │11.15.  │梁中興    │            │三十三萬二千元  │        │
├───┼────┼─────┼──────┼────────┼────┤
│七三  │11.15.  │伍金昌    │            │一百萬元        │        │
├───┼────┼─────┼──────┼────────┼────┤
│七四  │11.16.  │          │陳仲信      │五十萬四千零三十│        │
│      │        │          │            │元              │        │
├───┼────┼─────┼──────┼────────┼────┤
│七五  │11.19.  │張春梅    │            │二十四萬四千零三│        │
│      │        │          │            │十元            │        │
├───┼────┼─────┼──────┼────────┼────┤
│七六  │11.19.  │          │溫英銘      │五十萬零三十元  │        │
├───┼────┼─────┼──────┼────────┼────┤
│七七  │11.19.  │鄭玫和    │            │一百萬元        │        │
├───┼────┼─────┼──────┼────────┼────┤
│七八  │11.20.  │          │蔡涼慧      │一百萬零三十元  │        │
├───┼────┼─────┼──────┼────────┼────┤
│七九  │11.20.  │          │你歌影音    │六十四萬四千零三│        │
│      │        │          │            │十元            │        │
├───┼────┼─────┼──────┼────────┼────┤
│八０  │11.  │          │陳仲信      │二十六萬一千六百│        │
│      │        │          │            │三十元          │        │
├───┼────┼─────┼──────┼────────┼────┤
│八一  │11.  │梁中興    │            │一十六萬八千五百│        │
│      │        │          │            │元              │        │
├───┼────┼─────┼──────┼────────┼────┤
│八二  │11.  │郭國珍    │            │二十萬元        │        │
├───┼────┼─────┼──────┼────────┼────┤
│八三  │11.  │鄭玫和    │            │九十三萬九千元  │        │
├───┼────┼─────┼──────┼────────┼────┤
│八四  │11.  │蕭文炎    │            │四十二萬一千元  │        │
├───┼────┼─────┼──────┼────────┼────┤
│八五  │11.  │蘇淑貞    │            │一百萬元        │        │
├───┼────┼─────┼──────┼────────┼────┤
│八六  │11.  │          │林張貢      │一百一十萬零三十│        │
│      │        │          │            │元              │        │
├───┼────┼─────┼──────┼────────┼────┤
│八七  │11.  │          │林張貢      │十萬元          │        │
├───┼────┼─────┼──────┼────────┼────┤
│八八  │11.  │李明哲    │            │十八萬元        │        │
├───┼────┼─────┼──────┼────────┼────┤
│八九  │11.  │玫和公司  │            │八十二萬七千八百│        │
│      │        │          │            │十四元          │        │
├───┼────┼─────┼──────┼────────┼────┤
│九０  │11.  │陳建明    │            │四十萬元        │        │
├───┼────┼─────┼──────┼────────┼────┤
│九一  │11.  │          │溫英銘      │三十萬零三十元  │        │
├───┼────┼─────┼──────┼────────┼────┤
│九二  │11.  │          │陳金象      │三十五萬零三十元│        │
├───┼────┼─────┼──────┼────────┼────┤
│九三  │11.  │          │山立針織    │一百萬零三十元  │        │
├───┼────┼─────┼──────┼────────┼────┤
│九四  │12.2.  │          │筠貿塑膠    │三十三萬零三十元│        │
├───┼────┼─────┼──────┼────────┼────┤
│九五  │12.2.  │蘇淑貞    │            │三十三萬元      │        │
├───┼────┼─────┼──────┼────────┼────┤
│九六  │12.2.  │蔡榮訓    │            │一百萬元        │        │
├───┼────┼─────┼──────┼────────┼────┤
│九七  │12.2.  │          │陳仲信      │十七萬九千三百三│        │
│      │        │          │            │十元            │        │
├───┼────┼─────┼──────┼────────┼────┤
│九八  │12.3.  │吳世雄    │            │一百八十萬元    │        │
├───┼────┼─────┼──────┼────────┼────┤
│九九  │12.3.  │張春梅    │            │四十三萬元      │        │
├───┼────┼─────┼──────┼────────┼────┤
│一００│12.4.  │          │陳仲信      │九十七萬七千一百│        │
│      │        │          │            │三十元          │        │
├───┼────┼─────┼──────┼────────┼────┤
│一０一│12.5.  │          │曾博昌      │一百萬零三十元  │        │
├───┼────┼─────┼──────┼────────┼────┤
│一０二│12.5.  │          │頂尖科技    │二十五萬二千零三│        │
│      │        │          │            │十元            │        │
├───┼────┼─────┼──────┼────────┼────┤
│一０三│12.5.  │彭敏清    │            │一百二十二萬元  │        │
├───┼────┼─────┼──────┼────────┼────┤
│一０四│12.5.  │許梨香    │            │十八萬元        │        │
├───┼────┼─────┼──────┼────────┼────┤
│一０五│12.5.  │蕭文炎    │            │三十二萬六千元  │        │
├───┼────┼─────┼──────┼────────┼────┤
│一０六│12.6.  │郭國珍    │            │三萬三千五百元  │        │
├───┼────┼─────┼──────┼────────┼────┤
│一０七│12.6.  │許德坤    │            │三十萬元        │        │
├───┼────┼─────┼──────┼────────┼────┤
│一０八│12.7.  │吳麗香    │            │五十五萬元      │        │
├───┼────┼─────┼──────┼────────┼────┤
│一０九│12.7.  │孟春企業  │            │一百六十五萬五千│        │
│      │        │          │            │六百二十九元    │        │
├───┼────┼─────┼──────┼────────┼────┤
│一一０│12.9.  │邱致年    │            │三十五萬元      │        │
├───┼────┼─────┼──────┼────────┼────┤
│一一一│12.9.  │          │王錦鐘      │三十九萬一千八百│        │
│      │        │          │            │三十元          │        │
├───┼────┼─────┼──────┼────────┼────┤
│一一二│12.9.  │          │汎美國際    │一百四十萬零三十│        │
│      │        │          │            │元              │        │
├───┼────┼─────┼──────┼────────┼────┤
│一一三│12.9.  │康永松    │            │八十三萬元      │        │
├───┼────┼─────┼──────┼────────┼────┤
│一一四│12.9.  │蘇淑貞    │            │十萬元          │        │
├───┼────┼─────┼──────┼────────┼────┤
│一一五│12.9.  │陳合親    │            │一百三十萬元    │        │
├───┼────┼─────┼──────┼────────┼────┤
│一一六│12.12.  │許明哲    │            │一百二十萬元    │        │
├───┼────┼─────┼──────┼────────┼────┤
│一一七│12.13.  │          │黃振國      │三百萬元        │        │
├───┼────┼─────┼──────┼────────┼────┤
│一一八│12.13.  │邱致年    │            │六十萬元        │        │
├───┼────┼─────┼──────┼────────┼────┤
│一一九│12.13.  │康永松    │            │一百六十三萬元  │        │
├───┼────┼─────┼──────┼────────┼────┤
│一二０│12.14.  │          │黃振國      │二百五十九萬元  │        │
├───┼────┼─────┼──────┼────────┼────┤
│一二一│12.14.  │邱慧君    │            │五十萬元        │        │
├───┼────┼─────┼──────┼────────┼────┤
│一二二│12.16.  │邱致年    │            │二十萬元        │        │
├───┼────┼─────┼──────┼────────┼────┤
│一二三│12.17.  │蘇淑貞    │            │十五萬元        │        │
├───┼────┼─────┼──────┼────────┼────┤
│一二四│12.17.  │陳合親    │            │二十萬元        │        │
├───┼────┼─────┼──────┼────────┼────┤
│一二五│12.17.  │吳淑娟    │            │五十萬元        │        │
├───┼────┼─────┼──────┼────────┼────┤
│一二六│12.18.  │          │王世基      │一百一十萬二千零│        │
│      │        │          │            │三十元          │        │
├───┼────┼─────┼──────┼────────┼────┤
│一二七│12.19.  │陳合親    │            │二十萬元        │        │
├───┼────┼─────┼──────┼────────┼────┤
│一二八│12.  │李明哲    │            │十萬元          │        │
├───┼────┼─────┼──────┼────────┼────┤
│一二九│12.  │鄭玫和    │            │五十萬元        │        │
├───┼────┼─────┼──────┼────────┼────┤
│一三０│12.  │康永松    │            │四十萬元        │        │
├───┼────┼─────┼──────┼────────┼────┤
│一三一│12.  │康永松    │            │五萬元          │        │
├───┼────┼─────┼──────┼────────┼────┤
│一三二│12.  │康永松    │            │十萬元          │        │
├───┼────┼─────┼──────┼────────┼────┤
│一三三│12.  │康永松    │            │二十五萬元      │        │
├───┼────┼─────┼──────┼────────┼────┤
│一三四│12.  │          │李玉鳳      │一百二十七萬九千│        │
│      │        │          │            │零三十元        │        │
├───┼────┼─────┼──────┼────────┼────┤
│一三五│12.  │鍾麗玉    │            │四萬元          │        │
├───┼────┼─────┼──────┼────────┼────┤
│一三六│12.  │吳美珠    │            │六十八萬六千元  │        │
├───┼────┼─────┼──────┼────────┼────┤
│一三七│12.  │          │陳麗珠      │四十六萬二千三百│        │
│      │        │          │            │三十元          │        │
├───┼────┼─────┼──────┼────────┼────┤
│一三八│12.  │邱致年    │            │五十萬元        │        │
├───┼────┼─────┼──────┼────────┼────┤
│一三九│12.  │蘇淑貞    │            │四十萬元        │        │
├───┼────┼─────┼──────┼────────┼────┤
│一四０│12.  │          │曾博昌      │一百萬零三十元  │        │
├───┼────┼─────┼──────┼────────┼────┤
│一四一│12.  │          │你歌影音    │三十二萬二千零三│        │
│      │        │          │            │十元            │        │
├───┼────┼─────┼──────┼────────┼────┤
│一四二│12.  │梁中興    │            │二十六萬四千六百│        │
│      │        │          │            │元              │        │
├───┼────┼─────┼──────┼────────┼────┤
│一四三│12.  │連培如    │            │六萬元          │        │
├───┼────┼─────┼──────┼────────┼────┤
│一四四│12.  │          │你歌影音    │二十五萬七千六百│        │
│      │        │          │            │三十元          │        │
├───┼────┼─────┼──────┼────────┼────┤
│一四五│12.  │鄭玫和    │            │五十萬元        │        │
├───┼────┼─────┼──────┼────────┼────┤
│一四六│1.4.  │          │施教節      │一百五十萬零六十│        │
│      │        │          │            │元              │        │
├───┼────┼─────┼──────┼────────┼────┤
│一四七│1.6.  │戴章泰    │            │二百九十八萬八千│        │
│      │        │          │            │五百元          │        │
├───┼────┼─────┼──────┼────────┼────┤
│一四八│1.6.  │戴章泰    │            │三百五十萬元    │        │
├───┼────┼─────┼──────┼────────┼────┤
│一四九│1.6.  │          │曾博昌      │一百萬零三十元  │        │
├───┼────┼─────┼──────┼────────┼────┤
│一五０│1.6.  │          │林世賢      │一百五十萬零三十│        │
│      │        │          │            │元              │        │
├───┼────┼─────┼──────┼────────┼────┤
│一五一│1.7.  │          │王世基      │三百五十五萬八千│        │
│      │        │          │            │零五十元        │        │
├───┼────┼─────┼──────┼────────┼────┤
│一五二│1.7.  │          │曾國安      │一百八十六萬零三│        │
│      │        │          │            │十元            │        │
├───┼────┼─────┼──────┼────────┼────┤
│一五三│1.9.  │鄭玫和    │            │五十萬元        │        │
├───┼────┼─────┼──────┼────────┼────┤
│一五四│1.10.  │康永松    │            │二十五萬元      │        │
├───┼────┼─────┼──────┼────────┼────┤
│一五五│1.10.  │陳文魁    │            │五萬元          │        │
├───┼────┼─────┼──────┼────────┼────┤
│一五六│1.11.  │          │李嘉園      │十七萬二千元    │        │
├───┼────┼─────┼──────┼────────┼────┤
│一五七│1.11.  │          │李嘉園      │四十三萬五千元  │        │
├───┼────┼─────┼──────┼────────┼────┤
│一五八│1.13.  │連培如    │            │十萬元          │        │
├───┼────┼─────┼──────┼────────┼────┤
│一五九│1.13.  │          │李嘉園      │一百零六萬七千一│        │
│      │        │          │            │百三十元        │        │
├───┼────┼─────┼──────┼────────┼────┤
│一六０│1.13.  │          │邱世宗      │一百三十萬零八百│        │
│      │        │          │            │三十元          │        │
├───┼────┼─────┼──────┼────────┼────┤
│一六一│1.14.  │鄭玫和    │            │一百萬元        │        │
├───┼────┼─────┼──────┼────────┼────┤
│一六二│1.14.  │連培如    │            │六十五萬元      │        │
├───┼────┼─────┼──────┼────────┼────┤
│一六三│1.15.  │          │曾博昌      │一百萬零三十元  │        │
├───┼────┼─────┼──────┼────────┼────┤
│一六四│1.16.  │鄭玫和    │            │五十萬元        │        │
├───┼────┼─────┼──────┼────────┼────┤
│一六五│1.16.  │          │陳珍珠      │五十萬元        │        │
├───┼────┼─────┼──────┼────────┼────┤
│一六六│1.16.  │伍進昌    │            │一百三十萬元    │        │
├───┼────┼─────┼──────┼────────┼────┤
│一六七│1.17.  │陳合親    │            │五十萬元        │        │
├───┼────┼─────┼──────┼────────┼────┤
│一六八│1.18.  │          │黃振國      │一百四十萬元    │        │
├───┼────┼─────┼──────┼────────┼────┤
│一六九│1.  │郭國珍    │            │七十三萬元      │        │
├───┼────┼─────┼──────┼────────┼────┤
│一七０│1.  │吳麗香    │            │五十萬元        │        │
├───┼────┼─────┼──────┼────────┼────┤
│一七一│1.  │鄭玫和    │            │五十萬元        │        │
├───┼────┼─────┼──────┼────────┼────┤
│一七二│1.  │          │關秀萍      │一百零六萬六千五│        │
│      │        │          │            │百三十元        │        │
├───┼────┼─────┼──────┼────────┼────┤
│一七三│1.  │王世明    │            │二十萬元        │        │
├───┼────┼─────┼──────┼────────┼────┤
│一七四│1.  │          │你歌影音    │四十八萬三千零三│        │
│      │        │          │            │十元            │        │
├───┼────┼─────┼──────┼────────┼────┤
│一七五│1.  │吳麗香    │            │八十萬元        │        │
├───┼────┼─────┼──────┼────────┼────┤
│一七六│1.  │          │陳仲信      │六十五萬四千六百│        │
│      │        │          │            │九十四元        │        │
├───┼────┼─────┼──────┼────────┼────┤
│一七七│1.  │          │曾國安      │四十七萬元      │        │
├───┼────┼─────┼──────┼────────┼────┤
│一七八│1.  │康永松    │            │十萬元          │        │
├───┼────┼─────┼──────┼────────┼────┤
│一七九│1.  │玫和公司  │            │一百十五萬元    │        │
├───┼────┼─────┼──────┼────────┼────┤
│一八０│1.  │陳文魁    │            │十萬元          │        │
├───┼────┼─────┼──────┼────────┼────┤
│一八一│1.  │陳合親    │            │六十萬元        │        │
├───┼────┼─────┼──────┼────────┼────┤
│一八二│1.  │陳文魁    │            │一萬五千元      │        │
├───┼────┼─────┼──────┼────────┼────┤
│一八三│1.  │連培如    │            │九萬元          │        │
├───┼────┼─────┼──────┼────────┼────┤
│一八四│2.3.  │何素蓮    │            │二十五萬元      │        │
├───┼────┼─────┼──────┼────────┼────┤
│一八五│2.3.  │陳合親    │            │三十萬元        │        │
├───┼────┼─────┼──────┼────────┼────┤
│一八六│2.3.  │吳麗香    │            │一百萬元        │        │
├───┼────┼─────┼──────┼────────┼────┤
│一八七│2.4.  │          │陳仲信      │九十八萬零四百二│        │
│      │        │          │            │十元            │        │
├───┼────┼─────┼──────┼────────┼────┤
│一八八│2.4.  │蘇淑貞    │            │十八萬元        │        │
├───┼────┼─────┼──────┼────────┼────┤
│一八九│2.4.  │王世明    │            │十萬元          │        │
├───┼────┼─────┼──────┼────────┼────┤
│一九０│2.4.  │陳文魁    │            │四萬元          │        │
├───┼────┼─────┼──────┼────────┼────┤
│一九一│2.5.  │郭建忠    │            │四十萬元        │        │
├───┼────┼─────┼──────┼────────┼────┤
│一九二│2.11.  │何素蓮    │            │三萬元          │        │
├───┼────┼─────┼──────┼────────┼────┤
│一九三│2.19.  │喬連      │            │一百萬元        │        │
├───┼────┼─────┼──────┼────────┼────┤
│一九四│2.19.  │許梨香    │            │三十三萬七千元  │        │
├───┼────┼─────┼──────┼────────┼────┤
│一九五│2.20.  │葉迺蓉    │            │二百二十三萬五千│        │
│      │        │          │            │元              │        │
├───┼────┼─────┼──────┼────────┼────┤
│一九六│12.13.  │          │曾博昌      │一百萬元        │        │
├───┼────┼─────┼──────┼────────┼────┤
│一九七│12.6.  │          │曾博昌      │一百萬元        │        │
├───┼────┼─────┼──────┼────────┼────┤
│一九八│12.20.  │          │曾博昌      │一百萬元        │        │
├───┼────┼─────┼──────┼────────┼────┤
│一九九│12.18.  │          │曾博昌      │一百萬元        │        │
├───┼────┼─────┼──────┼────────┼────┤
│二００│12.3.  │          │曾博昌      │二百萬元        │        │
├───┼────┼─────┼──────┼────────┼────┤
│二０一│12.  │          │曾博昌      │一百萬元        │        │
├───┼────┼─────┼──────┼────────┼────┤
│二０二│12.  │          │曾博昌      │一百萬元        │        │
├───┼────┼─────┼──────┼────────┼────┤
│二０三│11.  │          │曾博昌      │一百萬元        │        │
├───┼────┼─────┼──────┼────────┼────┤
│二０四│11.9.  │          │鄭國仁      │七十萬元        │        │
├───┼────┼─────┼──────┼────────┼────┤
│二０五│12.6.  │          │鄭國仁      │二萬一千八百元  │        │
├───┴────┴─────┴──────┴────────┴────┤
│總匯款金額為一億七千三百零七萬八千九百九十二元                        │
└───────────────────────────────────┘
附表六：
┌─┬───┬──────────────┬──────────────┐
│編│戶  名│帳                        號│起訴及原審錯誤增列名單      │
│號│      │                            │                            │
├─┼───┼──────────────┼──────────────┤
│一│黃三洋│00000000000000│匯款者：陳振豐              │
│  │      │新竹第一信用合作社          │轉帳者：陳金象、楊景修、吳家│
│  │      │                            │騏、遠銘工業、筠貿塑膠      │
├─┼───┼──────────────┼──────────────┤
│二│丙○○│00000000000000│匯款者：蕭貴清              │
│  │      │新竹第一信用合作社          │轉帳者：潘永欽、陳蔡調治、吳│
│  │      │                            │景裕、曾博昌、陳仲信、黃振國│
│  │      │                            │、筠貿塑膠、佑穎公司        │
├─┼───┼──────────────┼──────────────┤
│三│黃川  │00000000000000│轉帳者：黃淑美、陳若愚、劉榮│
│  │      │新竹第一信用合作社          │春、黃坤、黃振國、李嘉園、溫│
│  │      │                            │英銘、力根實業              │
├─┼───┼──────────────┼──────────────┤
│四│彭彩霞│00000000000000│匯款者：何素蓮、如勝企業    │
│  │      │新竹第一信用合作社          │                            │
└─┴───┴──────────────┴──────────────┘
附表七：
┌──┬─────┬────┐
│編號│   品名   │  數量  │
├──┼─────┼────┤
│一  │匯率顯示器│  一台  │
├──┼─────┼────┤
│二  │ 存款簿   │  五本  │
├──┼─────┼────┤
│三  │ 印章     │  四枚  │
├──┼─────┼────┤
│四  │ 傳真機   │  一台  │
├──┼─────┼────┤
│五  │ 筆記本   │  五本  │
├──┼─────┼────┤
│六  │ 傳真單   │  一疊  │
├──┼─────┼────┤
│七  │ 名片     │  一盒  │
└──┴─────┴────┘


司法院資訊處製作；財團法人民間司法改革基金會備份。
